【裁判字號】    94,訴,2295
【裁判日期】    950331
【裁判案由】    證券交易法
【裁判全文】
臺灣高雄地方法院刑事判決              94年度訴字第2295號
公  訴  人  臺灣高雄地方法院檢察署檢察官
被      告  甲○○
選任辯護人  尤中瑛律師
被      告  巳○○
義務辯護人  陳新三律師
被      告  丙○○
選任辯護人  柯尊仁律師
被      告  丑○○
                      號3樓
上列被告因證券交易法案件，經檢察官提起公訴（93年度偵字第
19682號），暨移送併案審理（94年度偵字第16945號），本院判
決如下：
    主  文
甲○○共同連續有違反有價證券之買賣，不得有詐欺之行為之規
定情事，處有期徒刑參年陸月。扣案之空白股東（股權）承購書
壹份，沒收；如附表二所示之犯罪所得，應發還該附表所示之被
害人。
巳○○共同連續有違反有價證券之買賣，不得有詐欺之行為之規
定情事，處有期徒刑伍年陸月。如附表三編號1 、2 、3 、5 、
6 、7 、8 、9 、10所示之犯罪所得，應發還該附表所示之被害
人。
丑○○違反非證券商不得經營證券業務之規定，處有期徒刑陸月
，如易科罰金，以參佰元折算壹日。扣案如附表四編號肆（A、B
）、拾壹（A1、A2、A3、A4、A5）、拾參（A、B）所示之物，均
沒收。
丙○○無罪。
    事  實
一、甲○○、巳○○、丑○○均明知證券商須經主管機關之許可
    及發給許可證照，方得營業；非證券商不得經營證券業務。
    又經營有價證券之承銷、自行買賣、行紀、居間、代理，及
    其他經主管機關核准之相關業務，依證券交易法第15條之規
    定，即屬證券商經營之證券業務範圍，非證券商自不得經營
    該等業務。再甲○○、巳○○亦明知有價證券之買賣，應出
    以誠信，不得有虛偽、詐欺或其他足致他人誤信之行為。
二、詎甲○○竟基於非證券商而經營證券業務犯意及詐欺買賣有
    價證券之概括犯意，於民國91年10月25日向高雄市政府申請
    設立騰廣科技有限公司（址設高雄市苓雅區○○○路10號14
    樓，下稱騰廣公司，其營業項目不含證券交易法規定之由主
    管機關准許之證券業務），擔任總經理職務，並招募與其同
    具非證券商而經營證券業務之犯意聯絡之業務員毛麗婷（即
    毛儷婷之胞妹，約於91年騰廣公司成立後，即至該公司任職
    ，而於93年間離職）、黃馴書（約自91年間騰廣公司成立後
    ，即任職該公司，約工作3 個月後離職）、黃梅蒂（約自92
    年初任職於騰廣公司，約於93年初離職）、未○○（自91年
    7 月間任職）等人，在高雄市向附表一所示之庚○○、酉○
    ○、亥○○、午○○、乙○○及其他不特定人販售升聯國際
    生物科技股份有限公司（下稱升聯公司）未上市（櫃）股票
    ，而經營證券業務，復利用該販售股票之機會，與毛麗婷、
    黃馴書、未○○、黃梅蒂，共同基於詐欺買賣有價證券之概
    括犯意聯絡，以附表一所示之手法，詐欺各該被害人以高價
    買入甲○○以每股約新臺幣（下同）11、12元之價格，向不
    知情之第三人購入之升聯公司股票，致該等被害人受有損害
    （詐騙內容詳如附表一所示）。
三、巳○○亦基於非證券商而經營證券業務之犯意及詐欺買賣有
    價證券之概括犯意，自91年間出售保健公司未上市（櫃）股
    票予天○○（詳附表三編號10）前之某時起，與具有犯意聯
    絡之張書銘（即張崇旻）、王福永共同經營不具證券商資格
    之翔億科技有限公司（址設高雄市○○路，下稱翔億公司）
    、登茂科技有限公司（址設高雄市苓雅區○○○路232 號18
    樓，下稱登茂公司），而由張書銘擔任翔億及登茂公司總經
    理，巳○○擔任翔億公司副總經理，王福永擔任登茂公司副
    總經理，巳○○並負責登茂公司有關聯合聚晶科技股份有限
    公司（下稱聯合聚晶公司）未上市（櫃）公司股票販售事宜
    ，而未經許可販賣保健科技股份有限公司（下稱保健公司）
    、聯合聚晶公司、奇錸公司未上市（櫃）股票予不特定人，
    經營證券業務。巳○○因見販售未上市（櫃）股票，有利可
    圖，竟又於93年5 月間成立長虹科技有限公司（址設高雄市
    苓雅區○○○路232 號12樓之1 ，下稱長虹公司，未經公司
    設立登記），並自任副總經理，從事販售聯合聚晶公司股票
    予不特定人之證券業務。而巳○○任職前揭3 家公司期間，
    與具犯意聯絡之張書銘、王福永，向外招募與其同具非證券
    商而經營證券業務犯意聯絡之楊尹真（自92年5 、6 月間任
    職翔億或登茂公司，而自93年5 月中旬任職於長虹公司）、
    鍾琤玲（自93年6 月中旬任職長虹公司）、徐文勇（至遲自
    91年間詐騙天○○時即任職於翔億公司，而自92年5 月間起
    任職於登茂公司）、陳威州（自93年4 月起任職於翔億公司
    ）、林峻宇（自92年12月起任職於翔億公司）等人為業務員
    ，在高雄市販賣未上市（櫃）股票予戊○○、林青翰，及附
    表三所示之辛○○、癸○○、申○○、丁○○、宙○○、己
    ○○、宇○○、戌○○、天○○暨其他不特定人，而經營證
    券業務，復利用該販售股票之機會，與張書銘、王福永、楊
    尹真、徐文勇、林峻宇、湯芬芳，及自稱「張敬潔」、「方
    淑婉」、「徐昭賢」、「寶哥」、「方淑婉」表姐、楊尹真
    舅舅等不詳成年男女，共同基於詐欺買賣有價證券之概括犯
    意聯絡，以附表三所示（該附表編號3 所示者除外）之手法
    ，詐欺各該被害人，致該等被害人受有損害（詐騙內容詳如
    附表三所示，該附表編號3 所示者除外）。
四、93年間，甲○○、巳○○均承上開非證券商而經營證券業務
    之犯意，與張書銘、范金山、林峻宇、陳珮綾、徐文勇、王
    福永、李燕卿、陳威州、李庭萱、李金霖（張書銘、范金山
    、林峻宇、陳珮綾、王福永、李燕卿、陳威州、李庭萱、李
    金霖均未據起訴；徐文勇則經臺灣高雄地方法院檢察署檢察
    官以94年度偵字第12887 號為不起訴處分確定）基於共同犯
    意聯絡，共組集團，未經許可而經營聯合聚晶公司未上市（
    櫃）股票販售之證券業務，渠等並於93年3 月31日於翔億公
    司舉行領導者會議，而甲○○、巳○○即基上之非證券商而
    經營證券業務之犯意，偕與其同具非證券商而經營證券業務
    犯意聯絡之業務員壬○○、未○○、黃玉琪、顏玉婷、林家
    薇、徐嘉恩、楊尹真、陳威州及其他人數不詳之成年男女，
    在高雄市出售聯合聚晶公司股票予附表二及附表三編號3 所
    示之子○○、辰○○、寅○○、地○○及其他不特定人，而
    未經許可經營未上市（櫃）公司股票買賣業務，復利用該販
    售股票之機會，與壬○○、未○○、黃玉琪、顏玉婷、林家
    薇、徐嘉恩、楊尹真、陳威州及其他人數不詳之成年男女，
    共同基於詐欺買賣有價證券之概括犯意聯絡，以附表二及附
    表三編號3 所示之手法，詐欺各該被害人，致該等被害人受
    有損害（詐騙內容詳如附表二及附表三編號3所示）。
五、丑○○基於非證券商而經營證券業務之犯意，自93年7 月27
    日（即為警搜索其住處時）回溯4 、5 年起，即在臺北市中
    山區○○○路○段54號4 樓經營代客操作買賣未上市（櫃）
    股票業務。復自93年3 月間起，以每股含手續費約14至18元
    之價格，先後數次出售聯合聚晶公司未上市（櫃）股票予甲
    ○○，並代辦將前開股票過戶予張書銘、未○○，再繼以過
    戶予其他向甲○○購買股票之客戶；或代辦將該股票直接過
    戶予向甲○○購買股票之客戶之手續，計先後共售予甲○○
    100 餘張股票，而實際從事經營未上市（櫃）公司股票買賣
    之證券業務。而甲○○於自不知其購買股票用途之丑○○處
    購得前揭股票，即用以從事如前所述之非證券商而經營證券
    業務及詐欺買賣有價證券之行為。
六、嗣經人檢舉後，經內政部警政署刑事警察局於93年7 月27日
    在騰廣公司及長虹公司上址、巳○○位於高雄市○鎮區○○
    路21號29樓之3 、30樓之5 住處，及丑○○位於臺北市中山
    區○○○路○段54號4 樓之住處搜索查獲，並在騰廣公司扣
    得甲○○所有，供犯罪所用之空白股東（股權）承購書1份
    ；在丑○○住處扣得如附表四所示之物。
七、案經內政部警政署刑事警察局移送臺灣高雄地方法院檢察署
    檢察官偵查起訴，暨移送併案審理。
    理  由
壹、程序方面：
  一、被告甲○○及其辯護人爭執證人庚○○、酉○○、亥○○
      、午○○、乙○○、子○○、辰○○、寅○○；被告巳○
      ○及其辯護人爭執證人辛○○、癸○○、地○○、申○○
      、丁○○、宙○○、己○○、宇○○、戌○○、天○○、
      林青翰等人於警詢之陳述不具證據能力，本院審酌該等證
      人警詢所為之陳述，係屬被告以外之人於審判外之陳述，
      且無可資審認具符合刑事訴訟法第159 條之1 至第159 條
      之3 ，及同法第159 條之5 所規定之傳聞例外法則之情事
      ，故應無證據能力。
  二、證人未○○、馬錫源、楊尹真、高蘭婷、鍾琤玲、徐文勇
      、陳威州、林峻宇、戊○○、丑○○、甲○○等人於警詢
      所為之陳述，對被告甲○○、巳○○、丑○○、丙○○而
      言，雖分屬被告以外之人於審判外之陳述，且不符合刑事
      訴訟法第159條之1至第159條之3傳聞例外法則，然被告甲
      ○○、巳○○、丙○○及渠辯護人與被告丑○○於本院調
      查證據時，被告丙○○及其辯護人與被告丑○○明確表示
      同意有證據能力，而被告甲○○、巳○○及渠等之辯護人
      ，知該等證據具刑事訴訟法第159 條第1 項不得為證據之
      情形，而未於言詞辯論終結前聲明異議，本院復審酌該等
      證人為該言詞陳述時，並無任何非出於自由意志，而遭以
      不正方法取得證詞之情事，是認該陳述作為證據，應屬適
      當，自得為證據。
  三、卷附領導者會議紀錄1 紙所載之內容，除被告甲○○、巳
      ○○發言之內容外，就其他人之陳述內容，對被告甲○○
      、巳○○而言，雖亦屬被告以外之人於審判外之陳述，且
      不符合刑事訴訟法第159 條之1 至第159 條之3 傳聞例外
      法則，然被告甲○○、巳○○及渠等之辯護人，知該等證
      據中具刑事訴訟法第159 條第1 項不得為證據之情形，而
      未於言詞辯論終結前聲明異議，本院復審酌該等證據係就
      被告甲○○、巳○○與他人就開會之會議內容及決議而為
      記錄，且於記錄當時並無日後將遭做為證據使用之預期，
      是該份紀錄應係就當時會議情形而為忠實之記錄，且無顯
      不可信之情事，又為證明犯罪事實存否所必要，是認該會
      議紀錄作為證據，應屬適當，自亦得為證據。
貳、實體方面：
一、有罪部分：
  (一)被告甲○○部分：
    訊據被告甲○○固不否認就附表二所示之部分，有違反證券
    交易法之非證券商而經營證券業務之行為，惟否認附表一部
    分有何非證券商而經營證券業務之行為，且矢口否認有何以
    詐欺方法販賣附表一、二所示之未上市（櫃）公司股票之行
    為，辯稱：附表一之販售股票係其個人行為，與騰廣公司無
    涉；又其並未曾向客戶詐稱附表一、二所示之股票，一定會
    上市（櫃），且上市（櫃）後會有蜜月期，比現值會賺到好
    幾倍，用以詐騙客戶云云。經查：
    1.被告甲○○係址設高雄市苓雅區○○○路10號14樓之騰廣
      公司負責人，其明知證券商須經主管機關之許可及發給許
      可證照，方得營業；非證券商不得經營證券業務，竟未經
      許可設立營業項目不含證券交易法規定之由主管機關准許
      之證券業務之騰廣公司（該公司係於91年10月25日由高雄
      市政府核准設立），並招募業務員從事經營證券販售業務
      等節，業據被告自承在卷（見本院卷(一)第57頁），並有騰
      廣公司營利事業登記證公示詳細資料1 紙（附於警(一)卷第
      30頁）、人事章程、員工名冊各1 紙（附於警(二)卷第10、
      11頁），復經證人即騰廣公司行政人員林怡伶、業務員未
      ○○於警詢證述明確（分見警(二)卷第31至34頁、第101 至
      104 頁），而堪認定。
    2.雖被告甲○○辯稱，附表一所示之股票販售係其個人行為
      ，與騰廣公司無涉等語。惟查，附表一所示之販售股票之
      人，即證人未○○、黃梅蒂、毛麗婷均係騰廣公司業務員
      ，而證人黃馴書亦曾任職於騰廣公司，此有上揭騰廣公司
      員工名冊存卷可稽，並為被告甲○○自承在卷（見本院卷
      (二)第239 頁）；參以證人未○○於警詢證陳：伊係自91年
      7 月份起至騰廣公司上班，該公司都是從事一些販賣未上
      市股票之買賣等語（見警(二)卷第102 頁）之此一時間點，
      足認附表一所示之販售股票行為，應係騰廣公司之業務範
      圍，否則何以均係由騰廣公司業務人員外出兜售且接洽客
      戶，而被告甲○○均未親身參與其事？是被告甲○○此部
      分所辯，尚無可採。
    3.被告甲○○於成立騰廣公司後，即由業務員毛麗婷、黃梅
      蒂、未○○、黃馴書等人，以附表一所示之手法，連續詐
      騙證人庚○○、酉○○、亥○○、午○○、乙○○以附表
      一所示之價格買入被告甲○○向不知情之第三人以每股約
      11、12元之價格所買入之升聯公司股票之情，業據該等證
      人結證在卷（詳見附表一），復有庚○○之郵政國內匯款
      執據、繳稅證明、升聯公司股票影本、永誠國際貸款客戶
      檢核表、委託辦理契約各1 份附卷可稽（分見併案之高雄
      市調查處卷第15、16、34、38頁、第157 至193 頁），並
      經被告甲○○於偵查中及本院審理時自承：升聯公司股票
      我是向1 個盤商名字我忘記了買的，我買進的價格我忘記
      了，賣出的價格我也忘記了，好像是74元等語（見併案之
      94年度偵字第15133 號偵卷第12頁）、升聯公司這支股票
      差不多每股11、12元，價格不固定，價格會波動，貴的時
      候甚至到20幾元（見本院卷(二)第240 頁）；參以如毛麗婷
      等人未心存詐騙，何須或以「毛慧琪」，或以「黃書萍」
      之假名與證人庚○○、酉○○往來，或偽稱將與證人庚○
      ○共同出資購買，甚或於前開證人購得股票後，即有意疏
      遠或躲避？且被告甲○○每股購入價格僅約11、12元，最
      貴亦僅20餘元，而附表一所示之被害人庚○○等人，購入
      每股價格至少74元，二者價金相距實甚懸殊，若非聽信業
      務員不實之保證，依諸常理，渠等應無以如此高之價格購
      入本身並不熟稔之股票。從而，被告甲○○與前開業務員
      係意在詐騙證人庚○○、酉○○、亥○○、午○○、乙○
      ○，以將低價買入之未上市（櫃）股票，高價賣出，而賺
      取其中利差以獲利之情，實堪認定，故被告甲○○辯稱未
      以詐欺手段販賣未上市（櫃）股票予前開證人等語，尚不
      足信。
    4.93年3 月31日，甲○○、巳○○與張書銘、范金山、林峻
      宇、陳珮綾、徐文勇、王福永、李燕卿、陳威州、李庭萱
      、李金霖等人，在翔億公司舉行領導者會議，會議中決議
      聯合聚晶公司股票之銷售獎金制度、業務員銷售競賽、教
      育訓練場地、培養高階主管等事項，有該領導者會議紀錄
      1 份在卷（見警(二)卷第12、13頁）。雖證人即被告巳○○
      於本院審理時初則證稱：伊之所以與翔億公司負責人開會
      （指此次領導者會議），係因之前伊與該公司負責人有接
      洽大陸桂林山水會員卡之業務，還有一些手機及信用卡業
      務，渠等在開會時會討論開會流程、開會地點及會員之制
      度。然經本院質以，既係就信用卡等問題開會，為何該會
      議紀錄係記載該次會議係有關聯合聚晶公司股票販售之薪
      獎制度？證人巳○○迅即改稱：因為渠等是做桂林山水會
      員推廣業務，因該會員卡單價太高，故渠等考慮桂林山水
      做完後要做聯合聚晶公司，當天只是單純討論，並未真的
      去做語（見本院卷(一)第222 至224 頁），其該部分之證詞
      是否真實，已難令人無疑。再核以被告甲○○於偵訊時供
      稱：此次領導者會議是我自己與朋友之公司一起配合開會
      ，因為大家都有賣桂林山水高爾夫球場的會員卡，我們互
      相討論公司上的管理，不是討論如何賣股票。當時張崇旻
      總經理有提出來討論販賣聯合聚晶股票的薪獎制度，是我
      們原本有想要買此股票，並如何建立薪獎制度，但我們問
      過律師後，說此行為違法，所以就沒有做了等語（見93年
      度偵字第19682 號卷﹝下稱偵2-1 卷﹞第16頁），就開會
      原因、會中是否僅係單純討論或已進而請教律師相關問題
      ，二者所述並不一致。另如認證人巳○○及被告甲○○前
      開就召開此領導者會議之原因為真，則何以全份會議紀錄
      未曾出現渠等討論之主題，反係就與議題無關或不甚重要
      之有關販售聯合聚晶公司股票之議題詳加紀錄？此實與常
      情不符。再參以此次領導者會議過後，被告甲○○所經營
      之騰廣公司自93年4 月間即連續販售騰廣公司股票（詳如
      附表二）、而證人巳○○所僱用之業務員楊尹真、陳威州
      亦於附表三編號3 所示之時間（即93年6 、7 月間）出售
      聯合聚晶公司股票予證人地○○等節，更足以證明被告甲
      ○○、巳○○等人於該領導者會議後，係依循該會議內容
      而販售聯合聚晶公司股票，故渠等該次會議確係就聯合聚
      晶公司股票之買賣事宜而為討論無訛，是被告甲○○係與
      巳○○、張書銘、范金山、林峻宇、陳珮綾、徐文勇、王
      福永、李燕卿、陳威州、李庭萱、李金霖等人，基於犯意
      之聯絡而未經許可販售聯合聚晶公司未上市（櫃）股票，
      自可認定。
    5.又被告甲○○於該領導者會議後，即由附表二所示之業務
      員（即附表二「行騙之人」欄所示之人），以該附表所示
      之手法，連續詐騙證人子○○、辰○○、寅○○之情，業
      據該等證人結證在卷（詳見附表二）；復有子○○、辰○
      ○所購之聯合聚晶公司股票影本附卷可憑（分見警(二)卷第
      74至78頁、83至88頁，本院卷(一)202 至208 頁）；參以證
      人子○○3 人所購得之聯合聚晶公司股票，係被告甲○○
      以每股含手續費約14至18元之價格向被告丑○○所購得（
      此亦經證人即被告丑○○於警詢證陳甚明，見警(二)卷第36
      頁），而子○○等人購入每股價格約92元，二者價金相差
      懸殊，若非聽信業務員不實之保證，依諸常理，渠等應無
      以如此高之價格購入對其己身甚為陌生之未上市（櫃）股
      票。從而，被告甲○○與前開業務員係意在詐騙證人子○
      ○、辰○○、寅○○，以將低價買入之未上市（櫃）股票
      ，高價賣出，而賺取其中高額利差以獲利之情，實堪認定
      ，故被告甲○○辯稱未以詐欺手段販賣未上市（櫃）股票
      予前開證人等語，尚不足信。
    6.被告甲○○之辯護人雖又為其辯稱：子○○等人於購買系
      爭股票時，早已知悉各該股票俱為未上市（櫃）股票，則
      該股票之買賣是否為證券交易法所欲規範之標的，即屬有
      疑，再被告甲○○買賣股票之方法，係向子○○等特定人
      銷售，而非透過報章、網路等途徑向不特定人為，自無違
      反證券交易法第175 條可言等語。然查，騰廣公司販賣未
      上市（櫃）股票，係向社會大眾推銷之情，已據證人未○
      ○證陳綦詳（見警(二)卷第104 頁），則被告甲○○販售未
      上市（櫃）股票之對象，係社會上不特定之大眾，毫無疑
      義。再證券交易法於89年7 月19日修正施行後，該法第6
      條第1 項規定：「本法所稱之有價證券，謂政府債券、公
      司股票、公司債券及經財政部核定之其他有價證券」，而
      核與修正前所規定之「本法所稱之有價證券，謂政府債券
      及公開募集、發行之公司股票、公司債券及經財政部核定
      之其他有價證券」不同，而可肯認未上市（櫃）公司股票
      於此次證券交易法修正施行後，亦應受證券交易法相關規
      定之規範，且此種規範，並不因買受人是否知悉所買受之
      有價證券為未上市（櫃）股票而有所不同。是辯護人此部
      所言，亦無可採。
    綜上，被告甲○○上揭所辯，尚無可採，事證明確，其為非
    證券商而經營證券業務，及詐欺買賣有價證券之犯行，洵堪
    認定。
  (二)被告巳○○部分：
    訊據被告巳○○固坦承曾販賣保健公司股票，惟矢口否認有
    違反證券交易法之非證券商而經營證券業務及以詐欺方法販
    賣未上市（櫃）公司股票之行為，辯稱：伊在92、93年間曾
    吃過保健公司的產品，覺得還不錯，所以就跟保健公司接洽
    ，自己有投資，於93年間，因覺得保健公司願景不錯，所以
    才介紹一些朋友投資，從伊名下移轉一些所持有之保健公司
    股票給那些朋友，伊並不知道這種行為違反證券交易法，也
    沒詐欺別人買股票的行為云云。經查：
    1.被告巳○○自91年間出售股票予天○○（詳附表三編號10
      ）前之某時起，即與張書銘、王福永共同經營翔億公司、
      登茂公司，而由張書銘擔任翔億及登茂公司總經理，巳○
      ○擔任翔億公司副總經理，王福永擔任登茂公司副總經理
      ，巳○○並負責登茂公司有關聯合聚晶公司未上市（櫃）
      公司股票販售予不特定人事宜，而從事保健公司、奇錸公
      司及聯合聚晶公司股票販售業務。嗣後被告巳○○又於93
      年5 月成立址設高雄市苓雅區○○○路232 號12樓之1 之
      長虹公司（未經公司設立登記），並自任副總經理，從事
      販售聯合聚晶公司股票予不特定人之證券業務等情，業據
      (1)證人徐文勇於警詢證述：登茂公司總經理張書銘、副總
      巳○○、主任楊尹真，我自92年5 月間至登茂公司上班，
      是登茂的副總，只要下面的專員及主任有賣出保健公司及
      聯合聚晶公司的股票，賣出1 張的錢，我就全部交給巳○
      ○，是由巳○○副總接洽全部有關股票的事宜，登茂公司
      都是由員工從網路交友中心裏認識一些不特定人（如軍人
      、上班族），認識他們之後，設法介紹他們買有關未上市
      股票的相關事宜，如沒錢就建議他們去銀行辦理貸款（見
      警(三)卷第84至86頁）；(2)證人陳威州證陳：翔億公司總經
      理張書銘、副總王福永，我是93年4 月份至翔億公司上班
      ，擔任該公司的副總，只要下面的專員及主任有賣出聯合
      聚晶公司的股票，我就給總經理張書銘3 萬元，聯合聚晶
      公司的股票我只是幫巳○○接洽相關案件，客戶收了錢是
      交給張書銘總經理，聯合聚晶公司股票的承銷方式是向社
      會大眾推銷（見警(三)卷第90至92頁）；(3)證人林峻宇證稱
      ：我自92年12月份開始至翔億公司上班，總經理是張崇旻
      ，該公司都是從事一些販賣未上市聯合聚晶公司股票和桂
      林山水會員卡，販賣聯合聚晶公司股票向客戶收了錢是交
      給公司總經理張崇旻（見警(三)卷第94頁反面至95頁）；(4)
      證人楊尹真證稱：我從93年5 月長虹公司成立時，就在該
      公司擔任襄理，我們公司目前在販賣聯合聚晶公司股票，
      1 單位是1 千股，股價不確定，由副總巳○○接洽，至於
      我接洽中的客戶大概有10個左右，都是一些在奇摩聊天室
      網路上認識的朋友，其中大多是電子公司的作業員，還有
      工程師等（見警(三)卷第47頁反面至48頁）；(5)證人高蘭婷
      證述：我是自93年5 月間至長虹公司擔任襄理，我們長虹
      公司是在從事建議客戶購買未上市股票，負責人是巳○○
      ，我僅負責文書工作（見警(三)卷第54頁）；(6)證人江振鋒
      證陳：我是從93年6 月至長虹公司擔任主任，我們長虹公
      司是在從事建議客戶購買未上市股票，公司沒有總經理編
      制，副總經理就是巳○○，我是負責公司電腦、水電維修
      及網路維護等業務（見警(三)卷第63頁）；(7)證人鍾琤玲證
      稱：我在長虹公司擔任主任的職務，任職約1 個多月，因
      為我們公司主要是在賣股票，所以巳○○他有教我要如何
      上網認識朋友（見警(三)卷第77、79頁）等語明確。並經被
      告巳○○於警詢自陳：長虹科技地點是我承租的，該公司
      還未向政府登記營利事業，我在公司擔任副總職務，副總
      是公司最高職務（見警(三)卷第3 頁）、保健公司股票買進
      1 張股票1 千股成本約3 萬元，賣出價格約9 萬元左右，
      聯合聚晶公司股票買進1 張1 千股，成本約2 萬元至2 萬
      5 千元不等，賣出是9 萬2 千元，但是以1 認1 的方式賣
      出第2 張的價錢是2 萬3 千元（見警(三)卷第11頁）等語。
      而受僱於巳○○等人之證人徐文勇，又曾於附表二編號1
      、10所示之時間，出賣奇錸公司未上市（櫃）股票予辛○
      ○、天○○，亦經證人辛○○、天○○結證在卷（詳附表
      二編號1 、10），而堪認定，是被告巳○○翻異前詞，辯
      稱係因覺得保健公司願景不錯，所以才介紹一些朋友投資
      ，並從伊名下移轉一些所持有之保健公司股票給那些朋友
      等語，應為事後圖卸之詞，而無足採。再本院審酌證人徐
      文勇係登茂公司副總經理，而案外人張書銘（即張崇旻）
      同時擔任登茂及翔億2 家公司總經理，而被告巳○○亦同
      時任職該2 家公司從事有關未上市（櫃）股票販售事宜，
      堪認渠等與王福永等人就非證券商而從事股票買賣業務，
      均具犯意之聯絡，而證人天○○既係於91年間，因「張敬
      潔」、徐文勇之推銷，始購買保健公司及奇錸公司未上市
      （櫃）股票共5 張之情，亦據證人天○○結證在卷（見本
      院卷(二)第83至88頁），是登茂公司、翔億公司係被告巳○
      ○與張書銘、王福永所共同經營，並成立於91年間出售股
      票予天○○前之某時，茲可認定。另證人徐文勇固於警詢
      證稱：伊係於92年5 月至登茂公司上班；而證人楊尹真陳
      稱：伊係於93年5 月間至長虹公司任職（見同上筆錄），
      惟證人徐文勇早於91年間即參與詐騙被害人天○○購買保
      健公司及奇錸公司股票，之後又連續於92、93年間與他人
      共同詐騙被害人癸○○、申○○、丁○○、宙○○、己○
      ○購買保健公司股票；而證人楊尹真早於92年5 、6 月即
      與某自稱其舅父之男子共同詐騙辛○○購買保健公司及奇
      錸公司股票，繼之又連續於同年詐騙癸○○、己○○、宇
      ○○、戌○○購買保健公司股票（詳見下列3.所論），則
      渠2 人分於92年5 月、93年5 月至登茂公司及長虹公司任
      職前，證人徐文勇至遲應自91年間詐騙天○○時即已任職
      於翔億公司，而證人楊尹真至遲應自92年5 、6 月間詐騙
      辛○○時即已於翔億或登茂公司任職無疑。
    2.93年3 月31日，甲○○、巳○○與張書銘、范金山、林峻
      宇、陳珮綾、徐文勇、王福永、李燕卿、陳威州、李庭萱
      、李金霖等人，在翔億公司舉行領導者會議，會議中決議
      聯合聚晶公司股票銷售之獎金制度、業務員銷售競賽、教
      育訓練場地、培養高階主管等事項，有該領導者會議紀錄
      1 份在卷（見警(二)卷第12、13頁）。雖被告巳○○於本院
      審理時以證人身分作證時，初則證稱：伊之所以與翔億公
      司負責人開會（指此次領導者會議），係因之前伊與該公
      司負責人有接洽大陸桂林山水會員卡之業務，還有一些手
      機及信用卡業務，渠等在開會時會討論開會流程、開會地
      點及會員之制度。然經本院質以，既係就信用卡等問題開
      會，為何該會議紀錄係記載該次會議係有關聯合聚晶公司
      股票販售之薪獎制度？證人巳○○迅即改稱：因為渠等是
      做桂林山水會員推廣業務，因該會員卡單價太高，故渠等
      考慮桂林山水做完後要做聯合聚晶公司，當天只是單純討
      論，並未真的去做語（見本院卷(一)第222 至224 頁），其
      該部分之證詞是否真實，已難令人無疑。且核與被告巳○
      ○於偵訊時自承：領導者會議研討販賣聯合聚晶公司股票
      的獎金，因為當時我們是透過另一公司的總經理認識，且
      我們皆是要討論日後6 、7 月間販賣聯合聚晶公司股票的
      獎金，因為當時接到此股票，覺得前瞻性及願景皆不錯，
      所以才透過朋友介紹認識有意販賣該檔股票的公司，大家
      結合起來，做經驗交流及確立員工獎金的制度及福利等語
      （見偵2-1 卷第12頁），明顯不符。再參以此次領導者會
      議過後，被告巳○○所僱用之業務員楊尹真、陳威州已於
      附表三編號3 所示之時間（即93年6 、7 月間）出售聯合
      聚晶公司股票予證人地○○，而被告甲○○所經營之騰廣
      公司亦自93年4 月間即連續販售騰廣公司股票（詳如附表
      二）之情，更足以證明被告巳○○、甲○○係於該領導者
      會議後，依循該會議所示而從事聯合聚晶公司股票之買賣
      無訛，是被告巳○○與甲○○、張書銘、范金山、林峻宇
      、陳珮綾、徐文勇、王福永、李燕卿、陳威州、李庭萱、
      李金霖等人，基於犯意之聯絡而未經許可販售聯合聚晶公
      司未上市（櫃）股票，自可認定。
    3.被告巳○○雖又辯稱，伊並未以詐騙手法使附表三所示之
      人購買未上市（櫃）之股票云云。然查，附表三所示之販
      售股票之人，即證人楊尹真、徐文勇、陳威州，或係被告
      巳○○所單獨經營之長虹公司業務員，或係被告巳○○與
      人共同經營之登茂公司或翔億公司之業務人員，前已述及
      ；又證人辛○○等人（如附表三所示）所購入之保健公司
      股票，係被告巳○○以每股30元之價格，向被告丙○○購
      買，而聯合聚晶公司股票，則係以每股20至25元之價格，
      向不詳年籍之人所購買之情，亦為被告巳○○所不爭執（
      見本院卷(一)第64頁）；再證人辛○○等人（詳如附表三）
      係遭楊尹真、徐文勇、陳威州等人夥同其他不詳成年男女
      共同保證該等股票嗣後價格必定上揚或上市（櫃）為由，
      始以如附表所示之高出被告巳○○購買價格數倍之價錢購
      入，而於雙方接洽期間，徐文勇不僅常以其係楊尹真、湯
      芬芳、「張敬潔」、「方淑婉」之舅父向被害人誆稱，甚
      至冒稱其係議員或立委助理；楊尹真亦常偕同某不詳自稱
      「徐昭賢」之男子，以其舅父自居；楊尹真、湯芬芳、「
      方淑婉」更有先偽與被害人交往之情，亦據證人即被害人
      辛○○、癸○○、地○○、申○○、丁○○、宙○○、己
      ○○、宇○○、戌○○、天○○結證在卷（詳見附表三）
      ，復有證人癸○○、申○○、丁○○、地○○、宙○○、
      己○○、天○○所購之保健、聯合聚晶、奇錸公司股票影
      本在卷可稽（附於警(三)卷第106 至113 頁、第120 至125
      頁、第131 至141 頁、第146 至153 頁、第163 頁、第
      168 至173 頁、第193 至197 頁，本院卷(一)第255 至263
      頁），是如渠等未心存詐騙，何以不告以被害人其真實身
      分，反須出以欺騙之方式，而誘使該等被害人以高價購買
      渠等並不瞭解之未上市（櫃）股票？是渠等係意在詐騙證
      人辛○○等人，甚為灼然。繼以，證人楊尹真、徐文勇、
      陳威州，既或係被告巳○○所單獨經營之長虹公司業務員
      ，或係被告巳○○與人共同經營之登茂公司或翔億公司之
      業務人員，依諸常理，若非於公司曾接受被告巳○○或其
      他高階主管之指示，渠等當無以觸法之手段為被告巳○○
      或公司賺取暴利之必要，故被告巳○○此部分所辯，實難
      採信。
    綜上，被告巳○○上揭所辯，並無可採，事證明確，其非證
    券商而經營證券業務，及詐欺買賣有價證券之犯行，洵堪認
    定。
  (三)被告丑○○部分：
    訊據被告丑○○固不否認於上揭時、地，從事代客操作買賣
    未上市（櫃）股票業務，並曾自93年間某月起，以每股含手
    續費約14至18元之代價，出售聯合聚晶公司未上市（櫃）股
    票予被告甲○○之情，惟辯稱：伊只是幫甲○○辦過戶，不
    知這種行為是違法的，且伊不記得是從93年3月間或5月間販
    售聯合聚晶公司股票予甲○○，又伊與甲○○就非證券商而
    經營證券業務之行為，並無犯意之聯絡等語。經查：
    1.被告丑○○自93年7 月27日（即為警搜索其住處之時）回
      溯4 、5 年起，即在其位於臺北市中山區○○○路○段54
      號4 樓住處經營代客操作買賣未上市（櫃）股票業務，復
      自93年3 月間起，以每股含手續費約14至18元之價格，先
      後數次出售聯合聚晶公司未上市（櫃）股票予甲○○，並
      代辦將前開股票過戶予張書銘、未○○，再繼以過戶予其
      他向甲○○購買股票之客戶；或代辦將該股票直接過戶予
      向甲○○購買股票之客戶之手續，計先後共售予甲○○
      100 餘張股票等情，業據被告丑○○於警詢、偵查及本院
      審理時供陳不諱（見警(二)卷第36頁、偵2-1 卷第11頁、本
      院卷(二)第242 、243 頁），並有未○○之聯合聚晶公司股
      東（股權）承購書影本1 紙、未○○之股票影本、張書銘
      及未○○名義之證券交易稅一般代繳稅額繳款書各2 紙在
      卷（分別附於警(二)卷第9 頁、第40至45頁），及如附表四
      編號肆（A 、B） 、拾壹（A1、A2、A3、A4、A5）、拾參
      （A 、B） 所示之物扣案可證，自堪認被告丑○○此部分
      之自白為真實。
    2.雖被告丑○○於警詢及偵查中均陳稱，伊係自93年5 月間
      開始跟被告甲○○交易，而核與被告甲○○於警詢及偵查
      中所述之時間點相符，惟被告甲○○用以販售之聯合聚晶
      公司股票，係自被告丑○○處所取得之情，已據證人即被
      告甲○○迭於警詢證述綦詳（見警(二)卷第4 、26頁）；參
      以被告甲○○所經營之騰廣公司係早於93年4 月間即出售
      聯合聚晶公司股票予證人寅○○，而證人寅○○於93年3
      月29日認識顏玉婷後，顏玉婷夥同林家薇等人即開始慫恿
      寅○○購買聯合聚晶公司股票（見附表二編號3） ，及被
      告丑○○於本院審理時亦無法確認其最初與被告甲○○交
      易之時間等節，本院因之認定被告丑○○出售聯合聚晶公
      司股票予被告甲○○最初之時間點，應係在93年3 月間，
      否則顏玉婷於93年3 月29日認識證人寅○○後，即尚無必
      要夥同林家薇等人慫恿寅○○購買聯合聚晶公司股票。
    3.被告丑○○固又辯稱不知其行為違法，惟證券交易法自57
      年4 月即已制定，之前亦有「證券交易辦法」、「交易所
      法」、「臺灣省證券商管理辦法」、「證券商管理辦法」
      等有關經營證券業務者之相關規範，被告係57年出生之智
      識成熟之成年人，且具有大專學歷（此觀諸其警詢筆錄所
      載年籍資料即明），若謂其不知政府對經營證券業者可能
      有所管理、管制，實與常情不符。再者，被告丑○○從事
      本身及代客操作未上市（櫃）股票之買賣業務，已4 、5
      年，此已據其於警詢供陳甚明（見警(二)卷第38頁、本院卷
      (二)第243 頁），若其就政府對未上市（櫃）股票買賣之相
      關管理措施毫不知情，如何能操作順暢？是被告此部分所
      辯，顯與常理有悖，自不足採。
    4.按犯罪事實應依證據認定之，無證據不能認定犯罪事實，
      刑事訴訟法第154 條第2 項定有明文。本件被告丑○○自
      93年間3 月間起，以每股含手續費約14至18元之代價，出
      售聯合聚晶公司未上市（櫃）股票予被告甲○○，並代辦
      股票過戶手續，前後計共售予甲○○100 餘張股票等情，
      固經認定如前，惟被告丑○○與甲○○間僅具對向之買賣
      前後手關係，至被告甲○○購買該聯合聚晶公司股票之用
      途為何，被告丑○○並不知情，此業經被告丑○○陳述甚
      詳（見警(二)卷第36頁、本院卷(二)第243 頁），檢察官復未
      舉證證明被告丑○○明知被告甲○○向其購買聯合聚晶公
      司股票係用以從事股票販售之證券商業務，或就被告甲○
      ○購入股票後再予轉賣之行為有何參與之行為，故依諸前
      開規定，自難僅據其曾販售股票予被告甲○○，且甲○○
      又有將該等股票另予販售他人之行為，即遽認被告丑○○
      就此必與甲○○有犯意之聯絡，是被告辯稱伊與甲○○就
      非證券商而經營證券業務之行為，並無犯意之聯絡等語，
      應屬可採。
    綜上，被告丑○○非證券商而經營證券業務，事證明確，洵
    堪認定。
  (四)論罪科刑方面：
    1.被告甲○○、巳○○、丑○○，係未經主管機關許可之非
      證券商，然經營證券業務，核渠等所為，係違反證券交易
      法第44條第1 項之規定（證券交易法雖於95年1 月11日修
      正施行，惟本條項並未經修正），應依同法第175 條之規
      定處罰；又被告甲○○、巳○○，就有價證券之買賣，有
      詐欺他人之行為，違反證券交易法第20條第1 項之規定（
      證券交易法於95年1 月11日修正施行，然本條項亦未經修
      正），犯罪所得未達1 億元以上，應依同法第171 條第1
      項第1 款之規定處罰。被告甲○○、巳○○所犯詐欺買賣
      有價證券犯行，雖亦該當刑法第339 條第1 項之詐欺取財
      罪之構成要件，惟證券交易法之刑罰規定，係屬刑法之特
      別法，故應優先適用證券交易法之規定，附此敘明。被告
      甲○○、巳○○、丑○○，非證券商而經營證券業務之行
      為，雖先後多次，惟該等行為既均各係被告甲○○3 人在
      一經營業務犯意下被反覆實施，所侵害者又係同一法益，
      各行為獨立性極為薄弱，在刑法評價上，合為一罪之包括
      評價，較為合理，故應論以單純一罪。被告甲○○、巳○
      ○，先後多次詐欺他人買賣有價證券之行為，均時間緊接
      ，犯罪構成要件相同，顯係基於概括犯意反覆所為，各應
      依刑法第56條連續犯之規定論以一罪，並加重其刑。被告
      甲○○、巳○○，所犯上開非證券商經營證券業務之行為
      ，及連續詐欺他人買賣有價證券之行為二罪間，有方法、
      目的之牽連關係，均應依刑法第55條後段之規定，從一重
      論以連續詐欺他人買賣有價證券行為罪。檢察官就附表一
      所示之經營證券業務及詐欺買賣有價證券之犯行雖未起訴
      ，然該部分與本件論罪部分，或有單純一罪，或有連續犯
      之裁判上一罪關係，前已述及，自為起訴效力所及，本院
      自得併予審判。另檢察官就被告丑○○自93年3 月間前之
      非證券商經營證券業務犯行，雖未起訴，然該部分與已起
      訴部分，既屬單純一罪，有如前述，本院自亦得為審判，
      亦此敘明。
    2.被告甲○○就前揭犯罪事實二之非證券商而經營證券業務
      之行為部分，與毛麗婷、黃梅蒂、未○○、黃馴書，各自
      渠等任職之日起，均具犯意聯絡及行為分擔，應論以共同
      正犯。被告巳○○就前揭犯罪事實三之非證券商而經營證
      券業務之行為部分，與張書銘、王福永、楊尹真、鍾琤玲
      、徐文勇、陳威州、林峻宇，各自渠等任職之日起，皆具
      犯意聯絡及行為分擔，應論以共同正犯。被告甲○○、巳
      ○○就前揭犯罪事實四非證券商而經營證券業務之行為部
      分，與張書銘、范金山、林峻宇、陳珮綾、徐文勇、王福
      永、李燕卿、陳威州、李庭萱、李金霖、壬○○、未○○
      、黃玉琪、顏玉婷、林家薇、徐嘉恩、楊尹真、陳威州及
      其他人數不詳之成年男女，分自93年3 月31日領導者會議
      開會後，及該等業務員任職之日起，具犯意聯絡及行為分
      擔，亦應論以共同正犯。
    3.被告甲○○就前揭犯罪事實二之詐欺他人買賣有價證券之
      行為部分，與毛麗婷、黃梅蒂、未○○、黃馴書，各自渠
      等任職日起，均具犯意聯絡及行為分擔，應論以共同正犯
      。被告巳○○就前揭犯罪事實三之詐欺他人買賣有價證券
      之行為部分，與張書銘、王福永、楊尹真、徐文勇、林峻
      宇，各自渠等任職之日起，亦有犯意之聯絡及行為之分擔
      ；前開之人，並與湯芬芳，及自稱「張敬潔」、「方淑婉
      」、「徐昭賢」、「寶哥」、「方淑婉」表姐、楊尹真舅
      舅等不詳成年男女，就渠等各自詐騙被害人之行為間，有
      犯意聯絡及行為分擔，應論以共同正犯。被告甲○○、巳
      ○○就前揭犯罪事實四之詐欺他人買賣有價證券之行為部
      分，與張書銘、范金山、林峻宇、陳珮綾、徐文勇、王福
      永、李燕卿、李庭萱、李金霖、壬○○、未○○、黃玉琪
      、顏玉婷、林家薇、徐嘉恩、楊尹真、陳威州及其他人數
      不詳之成年男女，咸具犯意聯絡及行為分擔，亦應論以共
      同正犯。
    4.檢察官就被告甲○○犯罪事實四部分之犯行，認與被告丑
      ○○成立共犯，尚有未恰（詳見理由欄(三)4.所論）；其餘
      犯罪事實又僅就未○○、黃玉琪、顏玉婷、林家薇部分，
      論究共犯責任，亦有未合。另檢察官就被告巳○○犯罪事
      實三部分之犯行，認與被告丙○○成立共犯，尚有誤會（
      詳下列無罪部分所述）；其餘犯罪部分，則僅論究楊尹真
      、徐文勇、陳威州，「張敬潔」、「方淑婉」、「徐昭賢
      」、「方淑婉」等人之共犯責任，亦有疏漏。
    5.檢察官固認被告巳○○亦有詐欺證人戊○○、林青翰購買
      未上市（櫃）之保健公司股票之犯行，惟查：
      (1)戊○○部分：
        證人戊○○於92年6 月間在網路聊天室認識湯芬芳後，
        固經由湯芬芳之引介而認識徐文勇，渠等並向戊○○說
        明投資保健公司股票之細節，戊○○嗣並進而以33萬7
        千元之價格購買保健公司股票1 張，且自93年4 月間起
        ，渠2 人即有意不接聽戊○○電話等情，固據證人戊○
        ○於警詢供陳甚明（見警(三)卷第176 至178 頁），惟湯
        芬芳與徐文勇於向戊○○推薦保健公司股票時，並未做
        何保證或承諾，僅向戊○○說明：一起投資，一定會賺
        錢等語，亦據證人戊○○陳明在卷（見同上卷第177 頁
        ），則湯芬芳、徐文勇於推薦戊○○購買保健公司股票
        時，實難認有何詐術之施用，而檢察官復未舉證證明湯
        芬芳、徐文勇另有何施用詐術致戊○○陷於錯誤而購買
        保健公司股票之行為，自難就此部分而為被告巳○○不
        利之認定。
      (2)林青翰部分：
        證人林青翰於92、93年間在網路聊天室認識化名「如意
        」之楊尹真後，固經由楊尹真之引介而認識自稱為楊尹
        真舅父之「徐昭賢」，楊尹真並單獨向林青翰推薦保健
        公司股票投資報酬率甚佳，且表示據「徐昭賢」所述，
        該支股票約3 年後即可回本，而林青翰亦因楊尹真之故
        而向銀行貸款購買保健公司股票1 張等情，固據證人林
        青翰證述在卷（見本院卷(二)第4 至6 頁），並有保健公
        司股票影本1 張附卷可稽（附於同上卷第21頁）。惟林
        青翰就楊尹真向伊推薦保健公司股票時，是否保證一定
        會上市上櫃，已不復記憶，且當初伊購買這支股票時，
        係想說好的話就賺，不好的話就賠，之後，伊與楊尹真
        之所以未再聯絡，係因伊換手機號碼，並非楊尹真不跟
        伊聯絡等情，亦據證人林青翰證述明確（見同上卷第5
        、7 頁），是依證人林青翰所述，實難遽認楊尹真有何
        施用詐術使林青翰陷於錯誤而購買股票之行為，檢察官
        復未舉證證明楊尹真另有何施用詐術致林青翰購買保健
        公司股票之行為，就此部分自亦難為被告巳○○不利之
        認定。
      證人戊○○、林青翰購買未上市（櫃）之保健公司股票，
      是否分遭湯芬芳、徐文勇及楊尹真詐騙所致，既難為被告
      巳○○不利之認定，有如上述，則此部分本應為被告巳○
      ○無罪之諭知，惟因檢察官認此部分與被告巳○○經本院
      論罪科刑部分，具有連續犯之裁判上一罪關係，自不另為
      無罪之判決。
    6.茲審酌被告甲○○、巳○○、丑○○未經許可即經營證券
      商業務，有使國家經濟交易秩序目的失衡之虞，被告甲○
      ○、巳○○復以詐欺手段販賣該等未上市（櫃）公司股票
      ，不僅對被害人造成財產上之損害，更對社會整體經濟存
      有不良之影響，又被告甲○○犯後坦承部分犯行，且業與
      被害人庚○○、酉○○、亥○○、乙○○、午○○達成民
      事和解（詳附表一所示），被告巳○○則完全否認犯行，
      且飾詞圖卸，顯無悔意，且除被害人申○○已由證人徐文
      勇與之和解外（詳見附表三編號7） ，迄未與任何被害人
      達成民事和解，而被告丑○○則坦承有販賣未上（櫃）股
      票予他人及被告甲○○之事實等一切情事，分處如主文所
      示之刑，被告丑○○部分，併諭知易科罰金之折算標準。
    7.在騰廣公司扣得之空白股東（股權）認購書1 份，係被告
      甲○○單獨所有，供經營證券業務犯罪所用之物，業據被
      告甲○○陳明在卷（見本院卷(二)第212 頁）；附表四編號
      肆（A 、B） 、拾壹（A1、A2、A3、A4、A5）、拾參（A
      、B ）所示之物，係被告丑○○所有，供經營證券業務犯
      罪所用之物，亦經被告丑○○供承在卷（詳該附表所示）
      ，爰俱依刑法第38條第1 項第2 款之規定予以宣告沒收。
      至附表四其餘所示之物，或為客戶所有或與本件犯罪無關
      ，亦據被告丑○○供明在卷（詳該附表所示），又非違禁
      物，自不為沒收之諭知。
    8.至起訴書雖記載尚在騰廣公司扣得認股人認購單1 張；在
      長虹公司扣得之股權承購書1 份，及員工薪資簿、資金基
      本語法、股票答客問、認股人認購單、保健公司印刷品各
      1 本，惟經本院核對移審之扣押物，除前開被告甲○○所
      有之空白股東（股權）認購書1 份，及附表四所示之物外
      ，並無上揭起訴書所載之物扣案，經詢以臺灣高雄地方法
      院檢察署贓物庫，其亦不知該等物品現在何處，此有本院
      電話紀錄3 紙在卷（附於本院卷(二)第138 、139 、142 頁
      ）。檢察官既未能提出該等物品供被告辨識，自不得以之
      做為認定被告犯罪事實存否之證據，且本院自亦無得遽然
      認該等物品，各係被告所有，供犯罪所用或預備供犯罪所
      用之物，而予以宣告沒收，附此敘明。
    9.附表二及附表三編號1 、2 、3 、5 、6 、7 、8 、9 、
      10所示之金額，分屬被告甲○○、巳○○違反證券交易法
      第171 條第1 項第1 款犯罪所得之財物，自應依同條第6
      項之規定，發還予各該被害人。至附表一及附表三編號4
      所示之金額，雖亦分屬被告甲○○、巳○○違反證券交易
      法第171 條第1 項第1 款犯罪之所得，而本應發還各該被
      害人，惟該等被害人既業經與被告甲○○及共犯毛麗婷、
      被告巳○○之共犯徐文勇達成民事和解（詳各該附表所示
      ），渠等顯已拋棄和解金額以外之損害賠償請求權，揆諸
      證券交易法第171 條第6 項之立法意旨，自無庸就渠等此
      部分之權利，再予保護，又該等所得，亦非屬犯人所有，
      故被告甲○○、巳○○此部分犯罪所得財物，自無再為發
      還各該被害人之諭知之必要。
二、無罪部分：
  (一)公訴意旨另略以：被告丙○○自92年5 月間起，與被告巳○
    ○基於未經准許經營證券承銷之證券業務，由巳○○以每股
    30元之價格向丙○○批購未上市（櫃）之保健公司股票，因
    認被告丙○○違反證券交易法第44條第1 項後段規定，應依
    同法第175 條論處等語。
  (二)按犯罪事實應依證據認定之，無證據不能認定犯罪事實；不
    能證明犯罪者，應喻知無罪之判決。刑事訴訟法第154 條第
    2 項、第301 條第1 項分別定有明文。又刑事訴訟法上所謂
    認定犯罪事實之證據，係指足以認定被告確有犯罪行為之積
    極證據而言，如未能發現有相當證據或證據不足以證明，自
    不能以推測或擬制之方法以為裁判基礎，又認定不利於被告
    之事實，需依積極證據，苟積極證據不足為不利被告之認定
    時，即應為有利於被告之認定，更不必有何有利之證據。最
    高法院29年上字第3105號、40年台上字第86號、30年上字第
    816 號判例可資參照。再證券交易法於89年7 月19日修正施
    行後，該法第6 條第1 項規定：「本法所稱之有價證券，謂
    政府債券、公司股票、公司債券及經財政部核定之其他有價
    證券」，而核與修正前所規定之「本法所稱之有價證券，謂
    政府債券及公開募集、發行之公司股票、公司債券及經財政
    部核定之其他有價證券」不同，而可肯認未上市（櫃）公司
    股票於此次證券交易法修正施行後，亦應受證券交易法相關
    規定之規範，前已敘及，惟有價證券持有人（非證券商）買
    賣有價證券（含未上市（櫃）公司股票），若非出於經營證
    券業務之意，自不受證券交易法此部分規定之拘束，否則即
    有悖公司法第163 條所揭櫫之「股份轉讓自由原則」，此觀
    諸證券交易法第44條第1 項之規定自明。
  (三)訊據被告丙○○固坦承曾出售保健公司股票予被告巳○○，
    惟堅決否認有何經營證券商業務之行為，辯稱：因伊服用保
    健公司之產品後，認為該產品不錯，乃成為保健公司之零售
    商，並於92年3 月21日與其妻邱智卿（當時為被告丙○○之
    女友）投資50張保健公司股票，嗣因巳○○亦認保健公司願
    景不錯，也想投資，才商請伊撥賣一些股票，之後，伊因欲
    成立聖康實業股份有限公司，才將持股陸續出賣予巳○○及
    其他一些親友等語。經查：
    1.被告丙○○約自92年5 月間起，陸續以每股約30元之價格
      出售未上市（櫃）之保健公司股票予被告巳○○，共計約
      售出3 、40張，其間，被告丙○○亦曾介紹保健公司股東
      馬錫源、盧宜君出售股票予被告巳○○之情，業據證人巳
      ○○證陳在卷（見本院卷(一)第218 至220 頁），並為被告
      丙○○所不爭執（見同上卷第64頁、本院卷(二)第245頁）
      ，自可認定。
    2.被告丙○○與證人即保健公司股東馬錫源相識於保健公司
      ，當時丙○○係保健公司之通路商，渠等曾聊及保健公司
      前景不錯，丙○○即詢問馬錫源可否轉讓一些持股之情，
      業據證人馬錫源於警詢證述詳明（見警(三)卷第41頁），並
      有保健公司股東名冊1 份存卷可參（見警(三)卷第266 頁）
      。又被告丙○○之妻邱智卿於92年3 月間，確曾向馬錫源
      購買保健公司股票50張（即5 萬股）乙節，亦有財政部高
      雄國稅局94年10月4 日財高國稅審三字第0940071589號函
      檢附之證券交易稅一般代徵稅額繳款書在卷（附於本院卷
      (一)第133 、134 頁）。參以檢察官就被告丙○○取得保健
      公司股票，除其妻邱智卿自馬錫源處所購得之5 萬股外，
      是否尚有其他來源，並未舉證證明，是被告丙○○辯稱，
      其係因認保健公司願景不錯，始投資該公司股票，又其售
      予被告巳○○之保健公司股票即係其妻邱智卿自馬錫源處
      所購得之5 萬股中之一部分等語，應認為可採。
    3.被告丙○○確曾販售其妻邱智卿購自證人馬錫源之保健公
      司股票予被告巳○○，固如上述，惟被告丙○○係因認保
      健公司願景不錯，始投資該公司股票，前亦述及，再者被
      告巳○○係因覺得保健公司生產生技產品不錯，有願景，
      始向丙○○表示投資意願，並自丙○○處購得保健公司股
      票約3 、40張，又其轉售該公司股票時，並未告知或有與
      丙○○共同出售該股票予他人情事，亦經證人巳○○結證
      在卷（見本院卷(一)第219 、220 頁），是依此等情事觀之
      ，被告丙○○出售保健公司股票予巳○○，是否出於經營
      證券業務之意，尚非無斟酌之餘地。
    4.又被告丙○○曾介紹保健公司股東馬錫源、盧宜君出售股
      票予被告巳○○之情，固亦經認定如前，惟被告丙○○並
      未從中抽取佣金，業據被告丙○○陳稱在卷（見警(三)卷第
      38頁），而檢察官亦未舉證證明被告丙○○自馬錫源、盧
      宜君與被告巳○○間之股票交易獲有何種利益，是實難認
      被告丙○○此部分之所為，係出於經營證券業務之意。
    綜上，被告丙○○出售保健公司股票予巳○○，是否出於經
    營證券業務之意，既仍有斟酌之餘地；而被告丙○○介紹保
    健公司股東馬錫源、盧宜君出售股票予被告巳○○又無證據
    證明，係出於經營證券業務之意，檢察官復未再舉出其他積
    極證據用以證明被告丙○○有未經許可經營或與被告巳○○
    共同經營證券業務之犯行，揆諸前開規定及判例意旨，現存
    積極證據既不足為不利被告丙○○之認定，即應為其有利之
    認定，更不必有何有利之證據，爰為其無罪之諭知。
據上論斷，應依刑事訴訟法第299 條第1 項前段、第301 條第1
項，證券交易法第44條第1 項、第175 條、第20條第1 項、第
171 條第1 項第1 款、第6 項，刑法第11條前段、第28條、第56
條、第55條、第41條第1 項前段、第38條第1 項第2 款，罰金罰
鍰提高標準條例第2 條，判決如主文。
本案經檢察官卯○○到庭執行職務。
中    華    民    國    95    年    3     月    31    日
                  刑事第十庭    審判長法  官  徐美麗
                                      法  官  楊淑珍
                                      法  官  高增泓
以上正本證明與原本無異。
如不服本判決，應於判決送達後10日內，向本院提出上訴狀。
中    華    民    國    95    年    3     月    31    日
                                      書記官  吳金霞
附錄犯罪法條：
《證券交易法第44條》
證券商須經主管機關之許可及發給許可證照，方得營業；非證券
商不得經營證券業務。
證券商分支機構之設立，應經主管機關許可。
外國證券商在中華民國境內設立分支機構，應經主管機關許可及
發給許可證照。
證券商設置標準及管理規則，由主管機關定之。
《證券交易法第175條》
違反第 18 條第 1 項、第 22 條、第 28 條之 2 第 1 項、第
43條第1項、第43條之1第2項、第3項、第43條之5第2項、第3項
、第 43 條之 6 第 1 項、第 44 條第 1 項至第 3 項、第60
條第1項、第62條第1項、第93條、第96條至第98條、第116條、
 第120條或第160條之規定者，處2年以下有期徒刑、拘役或科或
併科新臺幣180萬元以下罰金。
《證券交易法第20條》
有價證券之募集、發行、私募或買賣，不得有虛偽、詐欺或其他
足致他人誤信之行為。
發行人申報或公告之財務報告及其他有關業務文件，其內容不得
有虛偽或隱匿之情事。
違反前二項規定者，對於該有價證券之善意取得人或出賣人因而
所受之損害，應負賠償之責。
委託證券經紀商以行紀名義買入或賣出之人，視為前項之取得人
或出賣人。
《證券交易法第171條》
有下列情事之一者，處 3 年以上 10 年以下有期徒刑，得併科新
臺幣 1 千萬元以上 2 億元以下罰金：
一、違反第 20 條第 1 項、第 2 項、第 155 條第 1 項、第
    2 項或第157 條之 1 第 1 項之規定者。
二、已依本法發行有價證券公司之董事、監察人、經理人或受僱
    人，以直接或間接方式，使公司為不利益之交易，且不合營
    業常規，致公司遭受重大損害者。
三、已依本法發行有價證券公司之董事、監察人或經理人，意圖
    為自己或第三人之利益，而為違背其職務之行為或侵占公司
    資產。
犯前項之罪，其犯罪所得金額達新臺幣 1 億元以上者，處 7 年
以上有期徒刑，得併科新臺幣2500萬元以上5億元以下罰金。
犯第 1 項或第 2 項之罪，於犯罪後自首，如有犯罪所得並自動
繳交全部所得財物者，減輕或免除其刑；並因而查獲其他共犯者
，免除其刑。
犯第 1 項或第 2 項之罪，在偵查中自白，如有犯罪所得並自動
繳交全部所得財物者，減輕其刑；並因而查獲其他共犯者，減輕
其刑至二分之一。
犯第 1 項或第 2 項之罪，其犯罪所得利益超過罰金最高額時，
得於所得利益之範圍內加重罰金；如損及證券市場穩定者，加重
其刑至二分之一。
犯第 1 項或第 2 項之罪者，其因犯罪所得財物或財產上利益，
除應發還被害人、第三人或應負損害賠償金額者外，以屬於犯人
者為限，沒收之。如全部或一部不能沒收時，追徵其價額或以其
財產抵償之。
附表一：
┌──┬───┬────┬────┬───┬────┬────┬────────────┬───┐
│編號│被害人│購買時間│購買數量│總金額│行騙之人│股票種類│詐 騙 手 法             │備  註│
│    │      │（民國）│（每張1 │（新臺│        │        │                        │      │
│    │      │        │千股）  │幣）  │        │        │                        │      │
├──┼───┼────┼────┼───┼────┼────┼────────────┼───┤
│ 1  │庚○○│92年1、2│10張    │74萬元│毛麗婷  │升聯國際│毛麗婷化名「毛慧琪」向李│見本院│
│    │      │月間    │        │      │        │生物科技│長記詐稱升聯公司股票現值│卷(二)第│
│    │      │        │        │      │        │股份有限│最少140元以上，保證將於 │33至40│
│    │      │        │        │      │        │公司未上│92年底上市、上櫃，前景不│頁。  │
│    │      │        │        │      │        │市（櫃）│錯會賺錢，為取信庚○○，│此部分│
│    │      │        │        │      │        │股票    │並偽稱將與庚○○合資購買│甲○○│
│    │      │        │        │      │        │        │20張（即毛麗婷與庚○○各│、毛麗│
│    │      │        │        │      │        │        │購買10張），庚○○因此陷│婷業與│
│    │      │        │        │      │        │        │於錯誤，乃透過毛麗婷向銀│庚○○│
│    │      │        │        │      │        │        │行貸款出資購買前揭股票。│達成民│
│    │      │        │        │      │        │        │毛麗婷於92年農曆年間，在│事和解│
│    │      │        │        │      │        │        │高雄市文化中心茶坊將前開│，有和│
│    │      │        │        │      │        │        │股票交予庚○○後，即有意│解書1 │
│    │      │        │        │      │        │        │疏遠，嗣庚○○始知受騙。│份在卷│
│    │      │        │        │      │        │        │                        │（附於│
│    │      │        │        │      │        │        │                        │同上卷│
│    │      │        │        │      │        │        │                        │第55頁│
│    │      │        │        │      │        │        │                        │）。  │
├──┼───┼────┼────┼───┼────┼────┼────────────┼───┤
│ 2  │酉○○│91年12月│6張     │44萬4 │黃梅蒂、│升聯國際│黃梅蒂化名「黃書萍」，夥│見本院│
│    │      │間      │        │千元  │未○○  │生物科技│同未○○向酉○○詐稱升聯│卷(二)第│
│    │      │        │        │      │        │股份有限│公司股票將於3個月內上櫃 │40至45│
│    │      │        │        │      │        │公司未上│，屆時每股會漲到120元， │頁。  │
│    │      │        │        │      │        │市（櫃）│一定會賺錢，酉○○因此陷│此部分│
│    │      │        │        │      │        │股票    │於錯誤，乃出資購買前揭股│甲○○│
│    │      │        │        │      │        │        │票。黃梅蒂於92年1月間， │業與黃│
│    │      │        │        │      │        │        │在高雄縣鳳山市某地將前開│暐倫達│
│    │      │        │        │      │        │        │股票交予酉○○後，即與黃│成民事│
│    │      │        │        │      │        │        │思穎2人即刻意躲避，嗣黃 │和解，│
│    │      │        │        │      │        │        │暐倫始知受騙。          │有和解│
│    │      │        │        │      │        │        │                        │書1份 │
│    │      │        │        │      │        │        │                        │在卷（│
│    │      │        │        │      │        │        │                        │附於同│
│    │      │        │        │      │        │        │                        │上卷第│
│    │      │        │        │      │        │        │                        │91頁）│
│    │      │        │        │      │        │        │                        │。    │
├──┼───┼────┼────┼───┼────┼────┼────────────┼───┤
│ 3  │亥○○│92年間  │6張     │75萬元│未○○、│升聯國際│未○○於網路上認識亥○○│見本院│
│    │      │        │        │      │黃梅蒂  │生物科技│後，即夥同黃梅蒂向亥○○│卷(二)第│
│    │      │        │        │      │        │股份有限│佯稱升聯公司及技發公司約│45至50│
│    │      │        │        │      │        │公司、技│於1年後會上市、上櫃，一 │頁。  │
│    │      │        │        │      │        │發科技股│定會賺錢，亥○○因此陷於│此部分│
│    │      │        │        │      │        │份有限公│錯誤，乃透過未○○向銀行│甲○○│
│    │      │        │        │      │        │司未上市│貸款出資購買前揭股票。黃│與溫豐│
│    │      │        │        │      │        │（櫃）股│思穎之後在高雄市○○路圓│聯達成│
│    │      │        │        │      │        │票      │環附近之古德曼咖啡廳將前│民事和│
│    │      │        │        │      │        │        │開股票交予亥○○後，即刻│解，有│
│    │      │        │        │      │        │        │意躲避，嗣亥○○始知受騙│和解書│
│    │      │        │        │      │        │        │。                      │1份在 │
│    │      │        │        │      │        │        │                        │卷（附│
│    │      │        │        │      │        │        │                        │於同上│
│    │      │        │        │      │        │        │                        │卷第92│
│    │      │        │        │      │        │        │                        │頁）。│
├──┼───┼────┼────┼───┼────┼────┼────────────┼───┤
│ 4  │午○○│92年2 月│10張    │74萬元│毛麗婷、│升聯國際│毛麗婷、黃馴書向午○○誆│見本院│
│    │      │間      │        │      │黃馴書  │生物科技│稱升聯公司股票於其購買後│卷(二)第│
│    │      │        │        │      │        │股份有限│2 年一定會上櫃，股價可上│152 至│
│    │      │        │        │      │        │公司未上│翻至每股80、90元，午○○│158 頁│
│    │      │        │        │      │        │市（櫃）│因此陷於錯誤，乃出資購買│。    │
│    │      │        │        │      │        │股票    │前揭股票。              │此部分│
│    │      │        │        │      │        │        │                        │甲○○│
│    │      │        │        │      │        │        │                        │業與黃│
│    │      │        │        │      │        │        │                        │志榮達│
│    │      │        │        │      │        │        │                        │成民事│
│    │      │        │        │      │        │        │                        │和解，│
│    │      │        │        │      │        │        │                        │有和解│
│    │      │        │        │      │        │        │                        │書1 份│
│    │      │        │        │      │        │        │                        │在卷（│
│    │      │        │        │      │        │        │                        │附於同│
│    │      │        │        │      │        │        │                        │上卷第│
│    │      │        │        │      │        │        │                        │72頁）│
│    │      │        │        │      │        │        │                        │。    │
├──┼───┼────┼────┼───┼────┼────┼────────────┼───┤
│ 5  │乙○○│92年間  │1張     │7萬6千│毛麗婷  │升聯國際│毛麗婷向乙○○誆稱升聯公│見本院│
│    │      │        │        │元    │        │生物科技│司股票於其購買後之隔年必│卷(二)第│
│    │      │        │        │      │        │股份有限│定會上市、上櫃，之後股價│145 至│
│    │      │        │        │      │        │公司未上│可上翻至每股80、90元，一│149 頁│
│    │      │        │        │      │        │市（櫃）│定會賺錢，乙○○因此陷於│。    │
│    │      │        │        │      │        │股票    │錯誤，乃出資購買前揭股票│此部分│
│    │      │        │        │      │        │        │。                      │毛麗婷│
│    │      │        │        │      │        │        │                        │業與王│
│    │      │        │        │      │        │        │                        │培宇達│
│    │      │        │        │      │        │        │                        │成民事│
│    │      │        │        │      │        │        │                        │和解，│
│    │      │        │        │      │        │        │                        │有和解│
│    │      │        │        │      │        │        │                        │書1份 │
│    │      │        │        │      │        │        │                        │在卷（│
│    │      │        │        │      │        │        │                        │附於同│
│    │      │        │        │      │        │        │                        │上卷第│
│    │      │        │        │      │        │        │                        │141頁 │
│    │      │        │        │      │        │        │                        │）。  │
└──┴───┴────┴────┴───┴────┴────┴────────────┴───┘
附表二：
┌──┬───┬────┬────┬───┬────┬────┬────────────┬───┐
│編號│被害人│購買時間│購買數量│總金額│行騙之人│股票種類│詐 騙 手 法             │備  註│
│    │      │（民國）│（每張1 │（新臺│        │        │                        │      │
│    │      │        │千股）  │幣）  │        │        │                        │      │
├──┼───┼────┼────┼───┼────┼────┼────────────┼───┤
│ 1  │子○○│93年4 、│5張     │46萬元│壬○○、│聯合聚晶│壬○○及未○○向子○○詐│見本院│
│    │      │5 月間  │        │      │未○○  │科技股份│稱聯合聚晶公司股票未來必│卷(一)第│
│    │      │        │        │      │        │有限公司│定上市、上櫃，且有利可圖│99至  │
│    │      │        │        │      │        │未上市（│，為取信子○○，並偽稱林│107頁 │
│    │      │        │        │      │        │櫃）股票│曉真將與子○○合資購買10│。    │
│    │      │        │        │      │        │        │張（即壬○○與子○○各購│      │
│    │      │        │        │      │        │        │買5 張），子○○因此陷於│      │
│    │      │        │        │      │        │        │錯誤，乃透過未○○向銀行│      │
│    │      │        │        │      │        │        │貸款出資購買前揭股票。嗣│      │
│    │      │        │        │      │        │        │壬○○則分2 次，在高雄市│      │
│    │      │        │        │      │        │        │河東全家便利超商樓下及新│      │
│    │      │        │        │      │        │        │崛江附近某餐廳將子○○所│      │
│    │      │        │        │      │        │        │購買之股票交予子○○，惟│      │
│    │      │        │        │      │        │        │因該股票迄未上市（櫃），│      │
│    │      │        │        │      │        │        │子○○始知受騙。        │      │
├──┼───┼────┼────┼───┼────┼────┼────────────┼───┤
│ 2  │辰○○│93年5 月│6張     │58萬8 │黃玉琪、│聯合聚晶│黃玉琪及未○○向辰○○誆│見本院│
│    │      │間      │        │千元  │未○○  │科技股份│稱聯合聚晶公司股票將於民│卷(一)第│
│    │      │        │        │      │        │有限公司│國94年間上市、上櫃，股票│182 至│
│    │      │        │        │      │        │未上市（│價值將會上揚好幾倍，為取│191 頁│
│    │      │        │        │      │        │櫃）股票│信於辰○○，並偽稱黃玉琪│。    │
│    │      │        │        │      │        │        │將與辰○○合資購買8張（ │      │
│    │      │        │        │      │        │        │即辰○○購買6 張，黃玉琪│      │
│    │      │        │        │      │        │        │購買2 張），辰○○因此陷│      │
│    │      │        │        │      │        │        │於錯誤，乃透過未○○向銀│      │
│    │      │        │        │      │        │        │行貸款出資購買前揭股票。│      │
│    │      │        │        │      │        │        │嗣黃玉琪則於高雄市○○路│      │
│    │      │        │        │      │        │        │之綠川小鋪將辰○○所購買│      │
│    │      │        │        │      │        │        │之股票交予辰○○，惟因該│      │
│    │      │        │        │      │        │        │股票迄未上市（櫃），曾健│      │
│    │      │        │        │      │        │        │立始知受騙。            │      │
├──┼───┼────┼────┼───┼────┼────┼────────────┼───┤
│ 3  │寅○○│93年4 月│1張     │9 萬2 │顏玉婷、│聯合聚晶│顏玉婷、林家薇、徐嘉恩及│見本院│
│    │      │下旬    │        │千元  │林家薇、│科技股份│前開不詳男女向寅○○誆稱│卷(一)第│
│    │      │        │        │      │徐嘉恩及│有限公司│聯合聚晶公司相當賺錢，其│192至 │
│    │      │        │        │      │其他人數│未上市（│公司股票將於約半年後間上│198 頁│
│    │      │        │        │      │不詳之成│櫃）股票│市、上櫃，寅○○因此陷於│。    │
│    │      │        │        │      │年男女  │        │錯誤，乃透過未○○向銀行│      │
│    │      │        │        │      │        │        │貸款出資購買前揭股票。嗣│      │
│    │      │        │        │      │        │        │顏玉婷則於高雄市○○路之│      │
│    │      │        │        │      │        │        │金礦咖啡廳將寅○○所購買│      │
│    │      │        │        │      │        │        │之股票交予寅○○，之後，│      │
│    │      │        │        │      │        │        │渠與林家薇、徐嘉恩等人即│      │
│    │      │        │        │      │        │        │避不見面，寅○○始知受騙│      │
│    │      │        │        │      │        │        │。                      │      │
└──┴───┴────┴────┴───┴────┴────┴────────────┴───┘
附表三：
┌──┬───┬────┬────┬───┬────┬────┬────────────┬───┐
│編號│被害人│購買時間│購買數量│總金額│行騙之人│股票種類│詐 騙 手 法             │備  註│
│    │      │（民國）│（每張1 │（新臺│        │        │                        │      │
│    │      │        │千股）  │幣）  │        │        │                        │      │
├──┼───┼────┼────┼───┼────┼────┼────────────┼───┤
│ 1  │辛○○│92年5 、│2張     │20餘萬│楊尹真及│保健科技│楊尹真及某自稱其舅舅之不│見本院│
│    │      │6 月間  │        │元    │自稱楊尹│股份有限│詳男子，向辛○○佯稱該不│卷(一)第│
│    │      │        │        │      │真舅舅之│公司、奇│詳男子係議員助理，且保健│227至 │
│    │      │        │        │      │不詳成年│錸公司未│及奇錸公司係生化公司，購│237 頁│
│    │      │        │        │      │男子    │上市（櫃│買該公司股票約1 、2 年後│。    │
│    │      │        │        │      │        │）股票  │價格會上揚，必會賺錢，為│      │
│    │      │        │        │      │        │        │取信辛○○，並偽稱楊尹真│      │
│    │      │        │        │      │        │        │將與辛○○一起就前開2 家│      │
│    │      │        │        │      │        │        │公司股票，各購買1 張，致│      │
│    │      │        │        │      │        │        │辛○○陷於錯誤，乃透過上│      │
│    │      │        │        │      │        │        │開不詳男子向銀行貸款出資│      │
│    │      │        │        │      │        │        │購買前揭股票。詎楊尹真2 │      │
│    │      │        │        │      │        │        │人取得前開款項後，即刻意│      │
│    │      │        │        │      │        │        │躲避辛○○，且未交付該股│      │
│    │      │        │        │      │        │        │票予辛○○，辛○○始知受│      │
│    │      │        │        │      │        │        │騙。                    │      │
├──┼───┼────┼────┼───┼────┼────┼────────────┼───┤
│ 2  │癸○○│92年9至 │8張     │110萬4│楊尹真、│保健科技│楊尹真及徐文勇向癸○○佯│見本院│
│    │      │11月間某│        │千元  │徐文勇  │股份有限│稱徐文勇係楊尹真之舅，擔│卷(一)第│
│    │      │日      │        │      │        │公司未上│任某高雄市議員助理，且保│237至 │
│    │      │        │        │      │        │市（櫃）│健公司係生技公司，該公司│242頁 │
│    │      │        │        │      │        │股票    │股票於93年3月間必定上櫃 │。    │
│    │      │        │        │      │        │        │，且價格將上漲至200多元 │      │
│    │      │        │        │      │        │        │，又如癸○○購買該支股票│      │
│    │      │        │        │      │        │        │，楊尹真將與之交往，致柯│      │
│    │      │        │        │      │        │        │俊字陷於錯誤，乃透過渠等│      │
│    │      │        │        │      │        │        │向銀行貸款出資購買前揭股│      │
│    │      │        │        │      │        │        │票。嗣楊尹真於92年11月間│      │
│    │      │        │        │      │        │        │，在高雄市漢神百貨公司將│      │
│    │      │        │        │      │        │        │上開股票交予癸○○，惟因│      │
│    │      │        │        │      │        │        │該股票迄未上櫃，癸○○始│      │
│    │      │        │        │      │        │        │知受騙。                │      │
├──┼───┼────┼────┼───┼────┼────┼────────────┼───┤
│ 3  │地○○│93年6、7│9張     │69萬元│楊尹真、│聯合聚晶│楊尹真先偽與地○○交往，│見本院│
│    │      │月間    │        │      │陳威州  │股份有限│嗣則介紹陳威州與地○○相│卷(一)第│
│    │      │        │        │      │        │公司未上│識，楊尹真與陳威州並向劉│244至 │
│    │      │        │        │      │        │市（櫃）│賢佯稱陳威州係楊尹真之舅│263頁 │
│    │      │        │        │      │        │股票    │，而聯合聚晶股票於93年底│。    │
│    │      │        │        │      │        │        │會上櫃，且楊尹真將與劉進│      │
│    │      │        │        │      │        │        │賢共同投資，致地○○陷於│      │
│    │      │        │        │      │        │        │錯誤，乃出資購買前揭股票│      │
│    │      │        │        │      │        │        │。嗣楊尹真與陳威州於高雄│      │
│    │      │        │        │      │        │        │市某不詳餐廳將前開股票交│      │
│    │      │        │        │      │        │        │予地○○後，因本案爆發，│      │
│    │      │        │        │      │        │        │楊尹真即自94年2、3月間避│      │
│    │      │        │        │      │        │        │不見面，地○○始知受騙。│      │
├──┼───┼────┼────┼───┼────┼────┼────────────┼───┤
│ 4  │申○○│93年4 月│6張     │78萬元│湯芬芳、│保健科技│湯芬芳先偽與申○○交往，│見本院│
│    │      │間      │        │      │徐文勇  │股份有限│嗣則向申○○詎稱徐文勇係│卷(一)第│
│    │      │        │        │      │        │公司未上│湯芬芳之舅，擔任議員助理│274至 │
│    │      │        │        │      │        │市（櫃）│，並介紹2人認識，徐文勇 │277頁 │
│    │      │        │        │      │        │股票    │與湯芬芳向申○○謊稱保健│。    │
│    │      │        │        │      │        │        │公司股票將於94年1月間上 │此部分│
│    │      │        │        │      │        │        │櫃，且配息配得不錯，為取│徐文勇│
│    │      │        │        │      │        │        │信申○○，湯芬芳並偽稱將│業與黃│
│    │      │        │        │      │        │        │與申○○各買6張股票，致 │智聖達│
│    │      │        │        │      │        │        │申○○陷於錯誤，乃透過徐│成民事│
│    │      │        │        │      │        │        │文勇向銀行貸款購買前揭股│和解，│
│    │      │        │        │      │        │        │票。詎湯芬芳於將前開股票│有和解│
│    │      │        │        │      │        │        │交予申○○後，即刻意躲避│書1份 │
│    │      │        │        │      │        │        │，申○○始知受騙。      │在卷（│
│    │      │        │        │      │        │        │                        │附於調│
│    │      │        │        │      │        │        │                        │閱之93│
│    │      │        │        │      │        │        │                        │年度他│
│    │      │        │        │      │        │        │                        │字第37│
│    │      │        │        │      │        │        │                        │69號卷│
│    │      │        │        │      │        │        │                        │第56、│
│    │      │        │        │      │        │        │                        │57頁）│
│    │      │        │        │      │        │        │                        │。    │
├──┼───┼────┼────┼───┼────┼────┼────────────┼───┤
│ 5  │丁○○│92年9月 │11張    │127萬 │「張敬潔│保健科技│「張敬潔」及徐文勇誆稱徐│見本院│
│    │      │間      │        │1千元 │」、徐文│股份有限│文勇係張敬潔之舅，擔任立│卷(一)第│
│    │      │        │        │      │勇      │公司未上│委助理，有內線消息，得知│278至 │
│    │      │        │        │      │        │市（櫃）│保健公司股票將於93年年初│292頁 │
│    │      │        │        │      │        │股票    │上市、上櫃，上市後必會賺│。    │
│    │      │        │        │      │        │        │錢，為取信丁○○，張敬潔│      │
│    │      │        │        │      │        │        │並佯稱其亦將購買約12、13│      │
│    │      │        │        │      │        │        │張之保健公司股票，丁○○│      │
│    │      │        │        │      │        │        │因之陷於錯誤，乃透過徐文│      │
│    │      │        │        │      │        │        │勇向銀行貸款出資購買前揭│      │
│    │      │        │        │      │        │        │股票。詎張敬潔2人於92年9│      │
│    │      │        │        │      │        │        │、10月間，在高雄市大遠百│      │
│    │      │        │        │      │        │        │百貨公司內將前開股票交付│      │
│    │      │        │        │      │        │        │丁○○後，即刻意躲避，吳│      │
│    │      │        │        │      │        │        │德一始知受騙。          │      │
├──┼───┼────┼────┼───┼────┼────┼────────────┼───┤
│ 6  │宙○○│93年底  │1張     │34萬元│「方淑婉│保健科技│方淑婉先偽與宙○○交往，│見本院│
│    │      │        │        │      │」、徐文│股份有限│並向宙○○謊稱徐文勇係其│卷(一)第│
│    │      │        │        │      │勇、「寶│公司未上│舅舅，嗣方淑婉、徐文勇、│283至 │
│    │      │        │        │      │哥」，及│市（櫃）│寶哥，及自稱方淑婉表姐之│287頁 │
│    │      │        │        │      │自稱方淑│股票    │不詳女子，向宙○○佯稱徐│。    │
│    │      │        │        │      │婉表姐之│        │文勇係立委助理，且保證保│      │
│    │      │        │        │      │不詳成年│        │健公司股票將於93年初上市│      │
│    │      │        │        │      │女子    │        │、上櫃，待該支股票上市、│      │
│    │      │        │        │      │        │        │上櫃後，必會獲利甚多，致│      │
│    │      │        │        │      │        │        │宙○○陷於錯誤，乃徐文勇│      │
│    │      │        │        │      │        │        │向銀行貸款出資購買前揭股│      │
│    │      │        │        │      │        │        │票。詎方淑婉等人取得前開│      │
│    │      │        │        │      │        │        │款項後，即刻意躲避，顏良│      │
│    │      │        │        │      │        │        │吉始知受騙。            │      │
├──┼───┼────┼────┼───┼────┼────┼────────────┼───┤
│ 7  │己○○│92年7月 │7張（92 │82萬6 │楊尹真、│保健科技│楊尹真及徐文勇向己○○佯│見本院│
│    │      │間      │年7月底 │千元（│徐文勇  │股份有限│稱徐文勇係楊尹真之舅，2 │卷(一)第│
│    │      │        │由徐文勇│未扣除│        │公司未上│人並共同遊說己○○，購買│288至 │
│    │      │        │以原購買│徐文勇│        │市（櫃）│未上市（櫃）股票將獲利甚│292頁 │
│    │      │        │價格之6 │買回部│        │股票    │豐，而保健公司股票將於半│。    │
│    │      │        │折買回2 │分）  │        │        │年後上市，屆時即可將該股│      │
│    │      │        │張）    │      │        │        │票售出，因而獲利，致李丁│      │
│    │      │        │        │      │        │        │山陷於錯誤，乃透過徐文勇│      │
│    │      │        │        │      │        │        │向銀行貸款出資購買前揭股│      │
│    │      │        │        │      │        │        │票。詎楊尹真於己○○退還│      │
│    │      │        │        │      │        │        │前開2張股票後，即避不見 │      │
│    │      │        │        │      │        │        │面，己○○始知受騙。    │      │
├──┼───┼────┼────┼───┼────┼────┼────────────┼───┤
│ 8  │宇○○│93年間  │2張     │44萬元│楊尹真、│保健科技│楊尹真及「徐昭賢」向顏志│見本院│
│    │      │        │        │      │「徐昭賢│股份有限│文佯稱，徐昭賢係楊尹真之│卷(二)第│
│    │      │        │        │      │」      │公司未上│舅，又保健公司股票之後會│9至12 │
│    │      │        │        │      │        │市（櫃）│上市，明年就會升值，致顏│頁。  │
│    │      │        │        │      │        │股票    │志文陷於錯誤，乃透過徐昭│      │
│    │      │        │        │      │        │        │賢向銀行貸款出資購買前揭│      │
│    │      │        │        │      │        │        │股票。詎宇○○購得上開股│      │
│    │      │        │        │      │        │        │票後，楊尹真2人即避不見 │      │
│    │      │        │        │      │        │        │面，且未將該股票交付，顏│      │
│    │      │        │        │      │        │        │志文始知受騙。          │      │
├──┼───┼────┼────┼───┼────┼────┼────────────┼───┤
│ 9  │戌○○│92年11、│11張    │143萬 │楊尹真、│保健科技│楊尹真及「徐昭賢」向楊文│見本院│
│    │      │12月間  │        │元    │「徐昭賢│股份有限│宏謊稱，徐昭賢係楊尹真之│卷(二)第│
│    │      │        │        │      │」      │公司未上│舅，擔任高雄市某市議員秘│12至17│
│    │      │        │        │      │        │市（櫃）│書，又保健公司未來獲利及│頁。  │
│    │      │        │        │      │        │股票    │前景看好，且於93年3、4月│      │
│    │      │        │        │      │        │        │間一定會上櫃，如此次不投│      │
│    │      │        │        │      │        │        │資，下資將不再會有機會，│      │
│    │      │        │        │      │        │        │戌○○因之陷於錯誤，乃透│      │
│    │      │        │        │      │        │        │過徐昭賢向銀行貸款出資購│      │
│    │      │        │        │      │        │        │買前揭股票。詎楊尹真2人 │      │
│    │      │        │        │      │        │        │於交付股票予戌○○後，自│      │
│    │      │        │        │      │        │        │92年12月後，即有意躲避，│      │
│    │      │        │        │      │        │        │嗣戌○○始知受騙。      │      │
├──┼───┼────┼────┼───┼────┼────┼────────────┼───┤
│ 10 │天○○│91年間  │5張     │約50萬│「張敬潔│保健科技│張敬潔及徐文勇向天○○謊│見本院│
│    │      │        │        │元    │」、徐文│股份有限│稱徐文勇係張敬潔之舅，2 │卷(二)第│
│    │      │        │        │      │勇      │公司、奇│人並向天○○保證保健及奇│83至88│
│    │      │        │        │      │        │錸公司未│錸公司股票，將於93年5月 │頁。  │
│    │      │        │        │      │        │上市（櫃│間上市，且此2家公司股票 │      │
│    │      │        │        │      │        │）股票  │於2至3年間會翻到2、3倍，│      │
│    │      │        │        │      │        │        │致天○○陷於錯誤，乃以己│      │
│    │      │        │        │      │        │        │有資財或向銀行貸款之方式│      │
│    │      │        │        │      │        │        │出資購買前揭股票。      │      │
└──┴───┴────┴────┴───┴────┴────┴────────────┴───┘
備註：前開「張敬潔」、「方淑婉」、「徐昭賢」、「寶哥」、
      自稱方淑婉表姐之人，及自稱楊尹真舅舅之不詳男子，均
      係真實姓名年籍不詳之成年人。
附表四：
┌─────┬─────────────────┬────┬───────┐
│編      號│    物  品  名  稱                │ 數量   │  備     註   │
│（依扣案證│                                  │        │              │
│物袋之編號│                                  │        │              │
│）        │                                  │        │              │
├─────┼─────────────────┼────┼───────┤
│壹        │（辰○○、寅○○）認股人認購單    │1張     │非被告丑○○所│
│          │                                  │        │有，見本院卷(二)│
│          │                                  │        │第214頁。     │
├──┬──┼─────────────────┼────┼───────┤
│貳  │A0  │鄭子旭客戶資料                    │1份     │非被告丑○○所│
│    │    │                                  │        │有，見本院卷(二)│
│    │    │                                  │        │第219頁。     │
│    ├──┼─────────────────┼────┼───────┤
│    │A1  │蔡洪春桃印章                      │1枚     │同上。        │
│    ├──┼─────────────────┼────┼───────┤
│    │A2  │莊吳採雲印章                      │1枚     │同上。        │
│    ├──┼─────────────────┼────┼───────┤
│    │A3  │蔡洪春桃印章                      │1枚     │同上。        │
│    ├──┼─────────────────┼────┼───────┤
│    │A4  │曾張淑鳳印章                      │1枚     │同上。        │
│    ├──┼─────────────────┼────┼───────┤
│    │A5  │郭明原印章                        │1枚     │同上。        │
│    ├──┼─────────────────┼────┼───────┤
│    │A6  │梁心怡印章                        │1枚     │同上。        │
│    ├──┼─────────────────┼────┼───────┤
│    │A7  │蔡洪春桃印章                      │1枚     │同上。        │
│    ├──┼─────────────────┼────┼───────┤
│    │A8  │蔡順趁印章                        │1枚     │同上。        │
│    ├──┼─────────────────┼────┼───────┤
│    │A9  │梁珪雄印章                        │1枚     │同上。        │
│    ├──┼─────────────────┼────┼───────┤
│    │A10 │李銘峰印章                        │1枚     │同上。        │
│    ├──┼─────────────────┼────┼───────┤
│    │A11 │侯志洋印章                        │1枚     │同上。        │
│    ├──┼─────────────────┼────┼───────┤
│    │A12 │邱美文印章                        │1枚     │同上。        │
│    ├──┼─────────────────┼────┼───────┤
│    │A13 │楊國勝印章                        │1枚     │同上。        │
│    ├──┼─────────────────┼────┼───────┤
│    │A14 │高銘隆印章                        │1枚     │同上。        │
│    ├──┼─────────────────┼────┼───────┤
│    │A15 │施偉銘印章                        │1枚     │同上。        │
│    ├──┼─────────────────┼────┼───────┤
│    │B1  │劉秀雯之股東印鑑卡                │1張     │同上。        │
│    ├──┼─────────────────┼────┼───────┤
│    │B2  │劉秀雯之身分證正反面影本          │1張     │同上。        │
│    ├──┼─────────────────┼────┼───────┤
│    │C1  │鄭子旭之現券送存申請書代收入傳票暨│3張     │同上。        │
│    │    │證券號碼清單                      │        │              │
│    ├──┼─────────────────┼────┼───────┤
│    │C2  │鄭子旭之元大京華期貨股份有限公司開│1份     │同上。        │
│    │    │戶文件                            │        │              │
│    ├──┼─────────────────┼────┼───────┤
│    │C3  │鄭子旭之期貨交易帳號及匯入客戶保證│1張     │同上。        │
│    │    │金專戶銀行帳號確認聲明書          │        │              │
│    ├──┼─────────────────┼────┼───────┤
│    │D1  │侯志洋等人之年度證券交易稅一般代徵│144份   │同上。        │
│    │    │稅額繳款書                        │        │              │
│    ├──┼─────────────────┼────┼───────┤
│    │D2  │證券公司現券送存申請書代收入傳票暨│2張     │同上。        │
│    │    │證券號碼清單                      │        │              │
│    ├──┼─────────────────┼────┼───────┤
│    │D3  │張澤仁等人身分證正反面影本        │81份    │同上。        │
├──┼──┼─────────────────┼────┼───────┤
│參  │A   │寄件人許吉明收件人施純富之掛號信封│1份     │非被告丑○○所│
│    │    │                                  │        │有，見本院卷(二)│
│    │    │                                  │        │第215頁。     │
│    ├──┼─────────────────┼────┼───────┤
│    │B   │施純富名片                        │1張     │同上。        │
│    ├──┼─────────────────┼────┼───────┤
│    │C   │蔡淑貞身分證影本及戶口名簿影本    │2張     │同上。        │
│    ├──┼─────────────────┼────┼───────┤
│    │D   │生活照                            │各1張   │同上。        │
│    ├──┼─────────────────┼────┼───────┤
│    │E   │空白德鑫科技股份有限公司股東印鑑卡│1張     │同上。        │
│    ├──┼─────────────────┼────┼───────┤
│    │F1  │背面已記事項之全國文教事業--松德分│1張     │同上。        │
│    │    │社客戶資料單                      │        │              │
│    ├──┼─────────────────┼────┼───────┤
│    │F2  │空白之全國文教事業--松德分社客戶資│2張     │同上。        │
│    │    │料單                              │        │              │
│    ├──┼─────────────────┼────┼───────┤
│    │G   │林立之身分證正反面影本            │8張     │同上。        │
│    ├──┼─────────────────┼────┼───────┤
│    │H   │宣明勇之年度證券交易稅一般代徵稅額│1份     │同上。        │
│    │    │繳款書                            │        │              │
│    ├──┼─────────────────┼────┼───────┤
│    │I   │使用過之空白商業本票簿            │1式2份  │同上。        │
│    ├──┼─────────────────┼────┼───────┤
│    │J1  │林泰興身分證正反面影本            │1本     │同上。        │
│    ├──┼─────────────────┼────┼───────┤
│    │J2  │林泰興身分證正反面影本            │1張     │同上。        │
│    ├──┼─────────────────┼────┼───────┤
│    │J3  │連邵心汝身分證正反面影本          │1張     │同上。        │
│    ├──┼─────────────────┼────┼───────┤
│    │J4  │賴雙燭身分證正反面影本            │1張     │同上。        │
│    ├──┼─────────────────┼────┼───────┤
│    │J5  │賴雙燭身分證正反面影本            │1張     │同上。        │
│    ├──┼─────────────────┼────┼───────┤
│    │J6  │張麗蓉身分證正反面影本            │1張     │同上。        │
│    ├──┼─────────────────┼────┼───────┤
│    │J7  │吳麗玉身分證正反面影本            │1張     │同上。        │
│    ├──┼─────────────────┼────┼───────┤
│    │J8  │施純富身分證正面影本              │1張     │同上。        │
│    ├──┼─────────────────┼────┼───────┤
│    │J9  │施純富身分證正反面影本            │1張     │同上。        │
│    ├──┼─────────────────┼────┼───────┤
│    │J10 │施純富名片影本                    │1張     │同上。        │
│    ├──┼─────────────────┼────┼───────┤
│    │J11 │施純富戶口名簿影本                │1張     │同上。        │
├──┼──┼─────────────────┼────┼───────┤
│肆  │A   │個人資料卡                        │1張     │被告丑○○所有│
│    │    │                                  │        │，供經營證券業│
│    │    │                                  │        │務所用之物，見│
│    │    │                                  │        │本院卷(二)第215 │
│    │    │                                  │        │頁。          │
│    ├──┼─────────────────┼────┼───────┤
│    │B   │雜記資料（內容：上櫃、2003年5月至 │1本     │同上。        │
│    │    │2004年07月資料、2003年成交資料、客│        │              │
│    │    │戶資料）                          │        │              │
├──┴──┼─────────────────┼────┼───────┤
│伍        │筆記本                            │3本     │非被告丑○○所│
│          │                                  │        │有，見本院卷(二)│
│          │                                  │        │第216頁。     │
├──┬──┼─────────────────┼────┼───────┤
│陸  │A   │蓋有劉興振印章之轉讓過戶申請書    │1張     │係被告丑○○所│
│    │    │                                  │        │有，與經營證券│
│    │    │                                  │        │業務犯罪無關，│
│    │    │                                  │        │見本院卷(二)第  │
│    │    │                                  │        │219頁。       │
│    ├──┼─────────────────┼────┼───────┤
│    │B   │聯笙電子股份有限公司股東金也昕之股│2張     │同上。        │
│    │    │票                                │        │              │
│    ├──┼─────────────────┼────┼───────┤
│    │C1  │賴秀鳳之年度證券交易稅一般代徵稅額│1張     │同上。        │
│    │    │繳款書（股數10000股）             │        │              │
│    ├──┼─────────────────┼────┼───────┤
│    │C2  │聯笙電子股份有限公司股東許書誠之股│9張     │同上。        │
│    │    │票                                │        │              │
│    ├──┼─────────────────┼────┼───────┤
│    │C3  │聯笙電子股份有限公司股東AMIC Techn│1張     │同上。        │
│    │    │ology,Inc.之股票                  │        │              │
│    ├──┼─────────────────┼────┼───────┤
│    │D1  │劉興振之年度證券交易稅一般代徵稅額│1張     │同上。        │
│    │    │繳款書（股數3000股）              │        │              │
│    ├──┼─────────────────┼────┼───────┤
│    │D2  │聯笙電子股份有限公司股東金也昕支股│3張     │同上。        │
│    │    │票                                │        │              │
├──┼──┼─────────────────┼────┼───────┤
│柒  │A   │未○○等22人之年度證券交易稅一般代│22張    │非被告丑○○所│
│    │    │徵稅額繳款書                      │        │有，見本院卷(二)│
│    │    │                                  │        │第219頁。     │
│    ├──┼─────────────────┼────┼───────┤
│    │B   │已先填寫證券出賣人張書銘資料之空白│3份     │同上。        │
│    │    │年度證券交易稅一般代繳稅額繳款書  │        │              │
│    ├──┼─────────────────┼────┼───────┤
│    │C   │未○○已繳納之年度證券交易稅一般代│2張     │同上。        │
│    │    │繳稅額繳款書                      │        │              │
├──┴──┼─────────────────┼────┼───────┤
│捌        │聯合聚晶股份有限公司股東何松蘭之股│2張     │被告甲○○所有│
│          │票                                │        │，見本院卷(二)第│
│          │                                  │        │218頁。       │
├──┬──┼─────────────────┼────┼───────┤
│玖  │A   │王漢傑之年度證券交易稅一般代徵稅額│1式2份  │係被告丑○○所│
│    │    │繳款書                            │        │有，與經營證券│
│    │    │                                  │        │業務犯罪無關，│
│    │    │                                  │        │見本院卷(二)第  │
│    │    │                                  │        │217、218頁。  │
│    ├──┼─────────────────┼────┼───────┤
│    │B   │巨有科技股份有限公司股東王漢傑之股│4張     │同上。        │
│    │    │票                                │        │              │
├──┴──┼─────────────────┼────┼───────┤
│拾        │欣銓科技股份有限公司股票影本及股票│30份    │係被告丑○○所│
│          │轉讓登記表影本                    │        │有，與經營證券│
│          │                                  │        │業務犯罪無關，│
│          │                                  │        │見本院卷(二)第  │
│          │                                  │        │217頁。       │
├──┬──┼─────────────────┼────┼───────┤
│拾壹│A1  │子○○身分證正反面影本            │1張     │被告丑○○所有│
│    │    │                                  │        │，供經營證券業│
│    │    │                                  │        │務犯罪所用之物│
│    │    │                                  │        │，見本院卷(二)第│
│    │    │                                  │        │216頁。       │
│    ├──┼─────────────────┼────┼───────┤
│    │A2  │方偉哲之認股人認購單影本          │1張     │同上。        │
│    ├──┼─────────────────┼────┼───────┤
│    │A3  │客戶資料及過戶情形雜記            │2張     │同上。        │
│    ├──┼─────────────────┼────┼───────┤
│    │A4  │謝瑞鴻之認股人認購單影本          │1張     │同上。        │
│    ├──┼─────────────────┼────┼───────┤
│    │A5  │林永章之認股人認購單影本          │1章     │同上。        │
│    ├──┼─────────────────┼────┼───────┤
│    │B1  │陳國田等人之身分證正反面影本      │13張    │非被告丑○○所│
│    │    │                                  │        │有，見本院卷(二)│
│    │    │                                  │        │第216頁。     │
│    ├──┼─────────────────┼────┼───────┤
│    │B2  │謝育仁之國票綜合證券現金交割傳真  │1張     │同上。        │
│    ├──┼─────────────────┼────┼───────┤
│    │C1  │王世杰名片                        │21張    │同上。        │
│    ├──┼─────────────────┼────┼───────┤
│    │C2  │孫建中之證券存摺                  │1本     │同上。        │
│    ├──┼─────────────────┼────┼───────┤
│    │C3  │已蓋有出讓人印章之空白證券轉讓過戶│33張    │同上。        │
│    │    │申請書                            │        │              │
│    ├──┼─────────────────┼────┼───────┤
│    │C4  │已蓋有出讓人印章之空白股票轉讓過戶│12張    │同上。        │
│    │    │申請書                            │        │              │
├──┼──┼─────────────────┼────┼───────┤
│拾貳│A1  │吳昭聖印章                        │1枚     │非被告丑○○所│
│    │    │                                  │        │有，見本院卷(二)│
│    │    │                                  │        │第213頁。     │
│    ├──┼─────────────────┼────┼───────┤
│    │A2  │辛國瑋印章                        │1枚     │同上。        │
│    ├──┼─────────────────┼────┼───────┤
│    │A3  │張書銘印章                        │1枚     │同上。        │
│    ├──┼─────────────────┼────┼───────┤
│    │A4  │謝瑞鴻印章                        │1枚     │同上。        │
│    ├──┼─────────────────┼────┼───────┤
│    │A5  │余敏菊印章                        │1枚     │同上。        │
│    ├──┼─────────────────┼────┼───────┤
│    │A6  │未○○印章                        │1枚     │同上。        │
│    ├──┼─────────────────┼────┼───────┤
│    │A7  │翁誠甫印章                        │1枚     │同上。        │
│    ├──┼─────────────────┼────┼───────┤
│    │A8  │董文凱印章                        │1枚     │同上。        │
│    ├──┼─────────────────┼────┼───────┤
│    │A9  │吳紫楹印章                        │1枚     │同上。        │
│    ├──┼─────────────────┼────┼───────┤
│    │A10 │王世杰印章                        │1枚     │同上。        │
│    ├──┼─────────────────┼────┼───────┤
│    │A11 │朱文興印章                        │1枚     │同上。        │
│    ├──┼─────────────────┼────┼───────┤
│    │A12 │薛樂山印章                        │1枚     │同上。        │
│    ├──┼─────────────────┼────┼───────┤
│    │A13 │廖建崴印章                        │1枚     │同上。        │
│    ├──┼─────────────────┼────┼───────┤
│    │A14 │余敏菊印章                        │1枚     │同上。        │
│    ├──┼─────────────────┼────┼───────┤
│    │A15 │洪玉鳳印章                        │1枚     │同上。        │
│    ├──┼─────────────────┼────┼───────┤
│    │A16 │楊郁銘印章                        │1枚     │同上。        │
│    ├──┼─────────────────┼────┼───────┤
│    │A17 │翁誠甫印章                        │1枚     │同上。        │
│    ├──┼─────────────────┼────┼───────┤
│    │B1  │蘇麗鈴印章                        │1枚     │同上。        │
│    ├──┼─────────────────┼────┼───────┤
│    │B2  │王添成印章                        │1枚     │同上。        │
│    ├──┼─────────────────┼────┼───────┤
│    │B3  │林上智印章                        │1枚     │同上。        │
│    ├──┼─────────────────┼────┼───────┤
│    │B4  │翁誠甫印章                        │1枚     │同上。        │
│    ├──┼─────────────────┼────┼───────┤
│    │B5  │梁德源印章                        │1枚     │同上。        │
│    ├──┼─────────────────┼────┼───────┤
│    │B6  │王淑芬印章                        │1枚     │同上。        │
│    ├──┼─────────────────┼────┼───────┤
│    │B7  │黃玉惠印章                        │1枚     │同上。        │
│    ├──┼─────────────────┼────┼───────┤
│    │B8  │王世杰印章                        │1枚     │同上。        │
│    ├──┼─────────────────┼────┼───────┤
│    │B9  │徐虹茵印章                        │1枚     │同上。        │
│    ├──┼─────────────────┼────┼───────┤
│    │B10 │孫建中印章                        │1枚     │同上。        │
├──┼──┼─────────────────┼────┼───────┤
│拾參│A   │磁碟片（內容：客戶資料、群富未上市│1片     │被告丑○○所有│
│    │    │股票全省連線網）                  │        │，供經營證券業│
│    │    │                                  │        │務犯罪所用之物│
│    │    │                                  │        │，見本院卷(二)第│
│    │    │                                  │        │213頁。       │
│    ├──┼─────────────────┼────┼───────┤
│    │B   │股票成交買賣內容空白表格磁碟片    │1片     │同上。        │
├──┴──┼─────────────────┼────┼───────┤
│拾伍      │客戶資料（內容：客戶手機號碼、身分│1本     │非被告丑○○所│
│          │證影本、通訊地址）                │        │有，見本院卷(二)│
│          │                                  │        │第212頁。     │
└─────┴─────────────────┴────┴───────┘


司法院資訊處製作；財團法人民間司法改革基金會備份。
